【裁判字號】    98,上訴,1769
【裁判日期】    981202
【裁判案由】    違反毒品危害防制條例
【裁判全文】
臺灣高等法院臺中分院刑事判決        98年度上訴字第1769號
上  訴  人  臺灣苗栗地方法院檢察署檢察官
上  訴  人
即  被  告  乙○○
                    限制住居處所：苗栗縣竹南鎮○○路189
選任辯護人  江錫麒律師
            黃淑齡律師
上  訴  人
即  被  告  丙○○
指定辯護人  吳念恒律師
上列上訴人等因被告等違反毒品危害防制條例案件，不服臺灣苗
栗地方法院98年度訴字第315號中華民國98年7月16日第一審判決
（起訴案號：臺灣苗栗地方法院檢察署98年度偵字第1957、1998
、2199、2304號），提起上訴，本院判決如下：
    主  文
原判決撤銷。
乙○○犯如附表一編號1至76所示各罪，各處如附表一編號1至76
所示之宣告刑（含主刑及從刑）。應執行有期徒刑玖年陸月，扣
案如附表二、附表三、附表四所示之物均沒收及與共犯丙○○連
帶沒收（附表二、附表三至、附表四除外），販賣第二級
毒品所得財物新臺幣伍仟參佰元、販賣第三級毒品所得財物新臺
幣壹拾萬肆仟元，均應沒收（其中附表一編號1、2、3、25、32
、61所示財物均與丙○○連帶沒收之），如全部或一部不能沒收
時，以其財產抵償之（其中附表一編號1、2、3、25、32、61所
示財物均以其與丙○○之財產連帶抵償之）。
丙○○犯如附表一編號1、2、3、25、32、61所示各罪，各處如
附表一編號1、2、3、25、32、61所示之宣告刑（含主刑及從刑
）。應執行有期徒刑參年，扣案如附表三、、附表四所示
之物均與共犯乙○○連帶沒收，販賣第三級毒品所得財物新臺幣
壹萬貳仟元應與乙○○連帶沒收，如全部或一部不能沒收時，以
其與乙○○之財產連帶抵償之。
    事  實
一、乙○○明知搖頭丸（MDMA,3,4-Methylenedioxymethampheta
    mine）係毒品危害防制條例第2條第2項第2款所定之第二級
    毒品，愷他命（Ketamine）係同條例第2條第2項第3款所定
    之第三級毒品，一粒眠係同條例第2條第2項第4款所定之第
    四級毒品，丙○○亦明知愷他命（Ketamine）為同條例第2
    條第2項第3款所定之第三級毒品，均不得販賣，其中第二級
    毒品不得持有，第三級、第四級毒品無正當理由，亦不得擅
    自持有。乙○○於向真實姓名年籍均不詳僅知綽號「廖雄」
    之成年男子，非以營利為目的購入第二級毒品搖頭丸、第三
    級毒品愷他命、第四級毒品一粒眠後，竟起意基於單獨意圖
    販賣第二級毒品搖頭丸、第三級毒品愷他命、第四級毒品一
    粒眠以營利之個別犯意，或與女友丙○○共同基於意圖販賣
    第三級毒品以營利之個別犯意聯絡，以乙○○所有三星牌行
    動電話1支（插入丙○○所有0000000000號SIM卡）為聯絡工
    具，以如附表一所示方式，分別販賣予如附表一「販賣對象
    」欄所示之人（其中附表一編號1、2、3、25、32、61係乙
    ○○與丙○○共犯）。嗣經警於民國98年3月31日19時10分
    持臺灣苗栗地方法院核發之搜索票，前往乙○○位在苗栗縣
    竹南鎮○○里○○鄰○○街71巷33號居處搜索，扣得乙○○所
    有供販賣附表一編號60所示彭耀陞後所剩餘之第三級毒品愷
    他命4包（總毛重385.31公克，包裝塑膠袋總重約5.24公克
    ，驗前總純質淨重約368.66公克，驗餘總淨重約379.93公克
    ，驗餘總純質淨重約368.53公克，如附表二所示），及其所
    有獨自販賣第三級毒品及與丙○○共同販賣第三級毒品所用
    之電子磅秤1個、刮杓3支；所有犯附表一編號42、60、65所
    示單獨販賣第二級、第三級、第四級毒品預備用之0號夾鍊
    袋64個、1號夾鍊袋106個、2號夾鍊袋207個、4號夾鍊袋29
    個（以上均詳附表三所示），及乙○○所有單獨販賣第二級
    、第三級、第四級毒品或與丙○○共同販賣第三級毒品所用
    之三星牌行動電話1支，及內插入丙○○所有與乙○○共同
    販賣第三級毒品所用之0000000000 0號SIM卡1只（如附表四
    所示）。乙○○於檢察官98年5月7偵訊時、原審於98年6
    月2日行準備程序、98年6月25日審理時、本院98年11月11日
    審理時均自白如附表一所示各該販賣毒品之犯行。
二、案經臺灣苗栗地方法院檢察署檢察官指揮苗栗縣警察局竹南
    分局調查後報告該署檢察官偵查起訴。
    理  由
一、證據能力
  (一)按被告以外之人（包括證人、鑑定人、告訴人、被害人及共
    同被告等）於審判外之陳述雖不符刑事訴訟法第159條之1至
    之4等4條之規定，而經當事人於審判程序同意作為證據，法
    院審酌該言詞陳述或書面陳述作成時之情況，認為適當者，
    亦得為證據；當事人、代理人或辯護人於法院調查證據時，
    知有刑事訴訟法第159條第1項不得為證據之情形，而未於言
    詞辯論終結前聲明異議者，視為有前項之同意，同法第159
    條之5定有明文。立法意旨在於傳聞證據未經當事人之反對
    詰問予以核實，原則上先予排除。惟若當事人已放棄反對詰
    問權，於審判程序中表明同意該等傳聞證據可作為證據；或
    於言詞辯論終結前未聲明異議，基於尊重當事人對傳聞證據
    之處分權，及證據資料愈豐富，愈有助於真實發見之理念，
    且強化言詞辯論主義，使訴訟程序得以順暢進行，上開傳聞
    證據亦均具有證據能力。本案檢察官、被告、辯護人於原審
    及本院審理時就本院下列引用之證據並未加爭執（見原審卷
    第47頁、本院卷第117至122頁），於本院行準備程序時並均
    同意引為證據（見本院卷第65頁），本院審酌各該證據作成
    之形式及取得之方式，均無瑕疵、與待證事實具有關聯性等
    情況，認為適當，且無不法取得之情形，應認得為證據，揆
    諸前開說明，下列各項證據均具有證據能力，合先敘明。
  (二)扣案如附表二、三、四所示之物，皆非屬供述證據而無傳聞
    法則之適用，上開物品均為警員持臺灣苗栗地方法院核發之
    搜索票，依法定程序搜索扣押取得，與本案亦具關連性，均
    具有證據能力。
二、認定事實部分：
  (一)訊據上訴人即被告（下簡稱被告）乙○○、丙○○對於上開
    犯罪事實，除被告乙○○於本院98年11月11日審理時一度否
    認於販賣第四級毒品一粒眠予黃偉閔有營利之意圖，辯以無
    價差，只是幫他向藥頭拿而已乙情外，餘均坦承不諱，其等
    坦承部分核與如附表一所示「販賣對象」欄所示溫翔麟（見
    98 偵1957卷第30至38、50至54頁、98偵1998卷(一)第70至71
    頁）、溫育廷（見98偵1998卷(二)第111至115頁、98偵1957卷
    第105至107、118至122頁）、陳慧芬（見98偵1998卷(二)第1
    至4頁、98他172卷(二)第60至61頁、98偵1957卷第131至136、
    142至145頁）、朱芳萱（見98偵1957卷第5至10頁、98偵198
    8卷(一)第65至68頁）、劉來麟（見98偵1998卷(二)第262至266
    頁、98他172卷(三)第56頁）、吳政軍（見98偵1998卷(二)第201
    至205頁、98他172卷(二)第263頁）、顏騰煌（見98偵1997卷
    (二)第53至57頁、98他172 卷(二)第91至92頁）、陳森林（見98
    偵1998卷(三)第57至65頁、98他172卷(三)第223頁）、林子群（
    見98偵1998卷(二)第294至303頁、98他172卷(三)第89至94頁）
    、彭耀陞（見98偵1998卷(二)第173至177頁、98他172卷(二)第2
    24頁）、彭禹凡（見98偵1998卷(三)第25至28、54至56頁、98
    偵1957卷第82至86、89、100至102頁）、張志良（見98偵
    1998卷(二)第330至334頁、98他172卷(三)第125頁）、萬勝憲（
    見98偵1957卷第255至259頁）、賴建仁（見98偵1998卷(二)第
    81至85頁、98他172卷(二)第125至126頁）、蔡志杰（見98偵1
    998卷(二)第237至241頁、98他172卷(三)第26頁）、陳韋竹（見
    98偵1998卷(二)第140至146頁、98他172卷(二)第193頁）、蔡星
    豪（見98偵1998卷(三)第115至118頁、98他172卷(三)第266頁）
    、王俊勛（見98偵1998卷(三)第1至5頁、98他172卷(三)第151頁
    ）、李世彬（見98偵1998卷(三)第154至157頁、98他172卷(三)
    第315頁）、張景冠（見98偵1998卷(三)第92至95頁、98他172
    卷(三)第245頁）、陳永茂（見98偵1998卷(二)第1至4頁、98他
    172卷(二)第29頁）等人於警詢及偵訊時具結證明屬實，復有
    照片、相關通訊監察譯文表、搜索票、搜索扣押筆錄、扣押
    物品目錄表附卷可稽。且查獲當日在被告乙○○居住處扣得
    之4包白色細晶體，送內政部警政署刑事警察局鑑定結果，
    該4包白色細晶體編號1至4，外觀型態均相似，隨機抽取編
    號2淨重100.07公克，取0.14公克鑑定用罄，餘99.93公克，
    檢出三級毒品愷他命（Ketamine，又稱K他命）成分，純度9
    7％，依據抽測純度值，推估編號1至4均含愷他命之驗前總
    純質淨重約368.66公克，有該局98年4月30日刑鑑字第09800
    45451號鑑定書1份在卷（見98偵1597卷第218頁）可稽。此
    外，復有扣案之如附表三所示之電子磅秤1個、0號夾鍊袋64
    個、1號夾鍊袋106個、2號夾鍊袋207個、4號夾鍊袋29個、
    刮杓3支及如附表四所示三星牌行動電話1支（內含有0000
    000000號SIM卡）可資佐證，足見被告2人除被告乙○○於本
    院98年11月11日審理時一度否認其被訴販賣第四級毒品一粒
    眠予黃偉閔外之自白確與事實相符，堪予採信。被告乙○○
    於本院98年11月11日審理時雖一度辯稱其並未販賣一粒眠予
    黃偉閔，伊只是幫黃偉閔購買一粒眠，不是買來賣給他，也
    沒有賺取差價云云（見本院卷第133頁背），然證人黃偉閔
    於警詢時證稱：伊於98年2月24日17時3分許，第1次以電話
    聯絡被告乙○○購買別號「綿綿糖」之一粒眠，當晚22時49
    分許伊去乙○○家以1粒22元購買50粒一粒眠，當時尚未付
    錢，伊和他說好先欠著，一直到現在都還沒有付錢，他事後
    都有來追欠毒品的錢，這是第1次也是最後1次，通聯記錄「
    22」是指價格22元一粒眠（見98偵1998卷(三)第133至139頁）
    ，於偵訊時並具結證述確實向被告乙○○購買50粒一粒眠、
    每顆22元之情（見98他172卷(三)第289頁）。被告乙○○雖辯
    稱係以同等價額賣給黃偉閔，並未賺取差價云云。惟「販賣
    毒品之所謂販賣行為，係行為人基於營利之目的，而販入或
    賣出毒品而言。販賣毒品者，其主觀上須有營利之意圖，且
    客觀上有販賣之行為，即足構成，至於實際上是否已經獲利
    ，則非所問。即於有償讓與他人之初，係基於營利之意思，
    並著手實施，而因故無法高於購入之原價出售，最後不得不
    以原價或低於原價讓與他人時，仍屬販賣行為。」最高法院
    93年度臺上字第1651號判決要旨參照。觀諸被告乙○○於原
    審98年6月2日行準備程序、同年月25日審理、本院98年11月
    11日審理時，對於法官或審判長訊以是否意圖營利而向「朱
    雄」販入第二級毒品搖頭丸、第三級毒品愷他命、第四級毒
    品一粒眠時，均表示認罪（見原審卷第41、42、84、85頁、
    本院卷第123至132頁），已對其意圖營利而販入第四級毒品
    一粒眠之犯罪事實予以承認無誤。再稽之被告乙○○與黃偉
    閔於98年2月24日17時3分之通話內容：黃偉閔首先提出「22
    」「原價」之價格詢問被告乙○○，經被告乙○○表示拒絕
    後，被告乙○○於當日22時49分許再度撥打電話與黃偉閔聯
    絡稱「22哦」，意指願意接受每顆一粒眠之價格為22元，之
    後再提及購買數量為50顆，而達成買賣毒品意思表示之合致
    ，亦可自通訊監察譯文（見98偵1998卷(三)第142、143頁）顯
    示其等交易之詳情過程。被告乙○○於黃偉閔提議是否以原
    價每顆22元價格出售時，原本拒絕，當日稍晚則主動撥打電
    話聯絡黃偉閔同意以該價格出售，顯見被告乙○○本有意圖
    營利之意思而販賣予黃偉閔，因黃偉閔表示僅願以原價購買
    ，被告乙○○方同意以該價格出售，故最終被告乙○○雖未
    能取得超出原價之利潤，然其本意在意圖營利，客觀上復有
    販賣之行為，即已該當販賣第四級毒品罪，實際上是否獲利
    則在所不問，故被告乙○○於本院98年11月11日審理時一度
    辯稱其販賣予黃偉閔部分並未賺取差價，沒有營利意圖云云
    ，顯無可採。另被告丙○○於本院98年11月11日審理時業已
    坦承全部犯行不諱，於本院行準備程序時雖亦一度辯稱：就
    附表一編號1、2所示部分伊並沒有經手錢（見本院卷第111
    頁），然被告丙○○確實於附表一編號1、2、3所示時地與
    被告乙○○共同販賣愷他命，而由丙○○送毒品給溫翔麟，
    亦由溫翔麟將錢交給被告丙○○等情，已經證人溫翔麟於偵
    訊時具結證稱：「我打電話過去是乙○○他女朋友接的，我
    說我到了，他女朋友就拿K他命5公克到門口交給我，我將2
    千元交給她，時間是98年1月多。另外2次，其中1次是在竹
    南鎮○○路上（竹南分局後面），另1次是在竹南麥當勞（
    竹南分局右前方）交給我K他命。這2次都是他女朋友將K他
    命交給我，1手交錢1手交貨，他女朋友開車過來，這2次的
    時間是去年的事情。」等語（見98偵1957卷第77頁）綦詳，
    被告丙○○亦不否認於附表一編號1所示時地交付毒品予溫
    翔麟後，確實向溫翔麟收取現金之事實，以溫翔麟自警偵訊
    起即指證被告2人共同販毒，於偵訊時並明確證述其向被告
    乙○○購買毒品而由被告丙○○送貨、收錢之過程，具體而
    詳盡，反觀被告丙○○自警偵訊起均空言否認有何販賣毒品
    之犯行，自不若證人溫翔麟具結後之證述內容為可採信。故
    被告丙○○於本院行準備程序時一度辯稱上情，亦為本院所
    不採。
  (二)按「告訴人、證人之陳述有部分前後不符，或相互間有所歧
    異時，究竟何者為可採，法院仍得本其自由心證予以斟酌，
    非謂一有不符或矛盾，即應認其全部均為不可採信；尤其關
    於行為動機、手段及結果等之細節方面，告訴人之指陳，難
    免故予誇大，證人之證言，有時亦予渲染之可能；然其基本
    事實之陳述，若果與真實性無礙時，則仍非不得予以採信。
    」最高法院95年度臺上字第3132號判決意旨參照。按證人溫
    翔麟於警、偵訊時供述向被告乙○○購買第三級毒品愷他命
    之次數雖有20幾次（其中3次係乙○○與丙○○共同販賣）
    ，證人溫育廷於警、偵訊時證述向被告乙○○購買愷他命次
    數有6、7次（其中1次係乙○○與丙○○共同販賣），證人
    朱芳萱於警、偵訊時證述向被告乙○○購買愷他命次數有2
    、3 次，證人吳政軍於警、偵訊時證述向被告乙○○購買愷
    他命次數為2、3次，證人彭耀陞於警、偵訊時證述向被告乙
    ○○購買愷他命次數為3、4次，而無法確認其等分別實際購
    買愷他命之次數若干，惟就其等確有分別向被告乙○○（部
    分與乙○○、丙○○交易）購買毒品愷他命之事實則均相同
    。證人溫翔麟等人歷次關於購買次數之細節所證或有稍許出
    入，而無法完全確定。然衡諸施用毒品之人因癮頭一來急需
    購買毒品解癮，未解癮前之焦躁難耐以致心神均傾注於搜尋
    毒品以供施用，無暇記憶每次毒品交易金額、交易地點、或
    數量、或交易次數，及至解癮後之藥害反應，更使施用毒品
    之人無法明確記憶交易細節，是為常情，故上開證人就細節
    之出入或不復記憶，並不影響其證言之可信度。又交易次數
    及金額，關係被告犯罪所得財物之多寡，因法院既已盡調查
    能事，仍無法明確得知被告販賣毒品之真實次數及金額，則
    基於罪疑為有利於被告之認定原則，茲認定證人溫翔麟共向
    被告乙○○購買愷他命之次數為20次（其中3次係乙○○與
    丙○○共同販賣），證人溫育廷購買愷他命之次數為6次（
    其中1次係乙○○與丙○○共同販賣），證人朱芳萱購買愷
    他命之次數為2次，證人吳政軍購買愷他命之次數為2次，證
    人彭耀陞購買愷他命之次數為3次（分別如附表一所示），
    兼具證據法則從嚴採為對被告乙○○最為有利之認定，附此
    敘明。
  (三)復按刑法上所謂販賣行為，不以販入後復行賣出為必要，只
    要以營利為目的，雖未及賣出，仍屬販賣既遂，其後復分次
    賣出，與先前之販入行為，均為販賣犯行而構成連續犯（最
    高法院88年度臺上字第2828號判決意旨參照）。次按刑事上
    販賣罪之完成，與民事上買賣契約之成立，2者之概念尚有
    不同，刑事上之販賣行為，則須以營利為目的，將標的物販
    入或賣出，有1於此，其犯罪行為始為完成，苟行為人尚未
    將標的物販入或賣出，即難謂其販賣行為已屬完成（最高法
    院88年度臺上字第3760號判決意旨參照）。又按販賣毒品之
    所謂販賣行為，係行為人基於營利之目的，而販入或賣出毒
    品而言。販賣毒品者，其主觀上須有營利之意圖，且客觀上
    有販賣之行為，即足構成，至於實際上是否已經獲利，則非
    所問。即於有償讓與他人之初，係基於營利之意思，並著手
    實施，而因故無法高於購入之原價出售，最後不得不以原價
    或低於原價讓與他人時，仍屬販賣行為。必也始終無營利之
    意思，縱以原價或低於原價有償讓與他人，方難謂為販賣行
    為，而僅得以轉讓罪論處（最高法院93年度臺上字第1651號
    判決意旨參照）。再按我國查緝販賣毒品執法甚嚴，販賣搖
    頭丸、愷他命、一粒眠既係違法行為，當非可公然為之，亦
    無公定價格，且容易分裝並增減份量，而每次買賣之價量，
    可能隨時依雙方關係深淺、資力、需求量及對行情之認知、
    來源是否充裕、購買者被查獲時供述購買對象之可能風險之
    評估等情形，而異其標準，非可一概而論；販賣之利得，除
    被告就販賣之價量俱明確供述外，委難察得實情，販賣之人
    從價差或量差中牟利之方式雖異，其意圖營利之販賣行為則
    同一。是以因搖頭丸、愷他命、一粒眠量微價值不低，販賣
    者率有暴利可圖，苟非意圖販賣營利，一般人焉有可能甘冒
    重度刑責而販賣各該毒品之理，此由被告乙○○於本院供稱
    ：其販賣愷他命每包重量0.4公克至5公克不等，0.4公克賣
    出價錢約4、5百元，伊可賺約1、2百元，5公克賣出價錢約1
    千5百元至2千元左右，伊可賺約2、3百元，每顆搖頭丸以4
    百至5百元賣出，伊可賺約1百元等語（見本院卷第20頁背、
    21、1 33頁）至明。被告乙○○雖於本院98年11月11日審理
    時一度辯稱以每顆一粒眠22元之原價格售予黃偉閔，然如前
    述，被告乙○○本有營利之意圖，僅因黃偉閔要求以原價出
    售，被告乙○○方未賺取差價，仍無礙於其出售黃偉閔一粒
    眠之初其主觀上即有營利意圖之認定。故堪認被告乙○○就
    附表一各該編號欄所示之販賣行為，及被告丙○○就附表一
    編號1、2、3、25、32、61所示之販賣行為，確均有營利之
    意圖甚明。
  (四)綜上所述，本件事證業臻明確，被告乙○○有獨自或與被告
    丙○○共犯如附表一所示各該次販賣毒品之犯行，暨被告丙
    ○○就附表一編號1、2、3、25、32、61所示有與被告乙○
    ○共犯販賣毒品之犯行，均堪認定。
三、新舊法比較：
    按毒品危害防制條例部分條文，於被告2人行為後即98年5月
    5日修正、98年5月20日公布，自公布日起算至第3日即98年5
    月22日起發生效力（見司法院98年6月29日院台廳一字第098
    0014643號函釋內容）。茲就修正前後法律，依刑法第2條第
    1項規定為新舊法之比較：
  (一)被告2人行為時之毒品危害防制條例（下簡稱修正前毒品危
    害防制條例）第4條第2項、第3項之販賣第二級、第三級毒
    品罪，其法定刑度分別為「無期徒刑或7年以上有期徒刑，
    得併科新臺幣7百萬元以下罰金」、「5年以上有期徒刑，得
    併科新臺幣5百萬元以下罰金」，修正後現行條文則分別提
    高為「無期徒刑或7年以上有期徒刑，得併科新臺幣1千萬元
    以下罰金」、「5年以上有期徒刑，得併科新臺幣7百萬元以
    下罰金」，修正後現行法律規定顯較不利於被告2人。
  (二)現行毒品危害防制條例第11條新增第4項規定「持有第二級
    毒品純質淨重20公克以上者，處6月以上5年以下有期徒刑，
    得併科新臺幣70萬元以下罰金」，如持有第二級毒品數量
    達純質淨重20公克以上者，較修正前規定持有第二級毒品達
    一定數量（淨重10公克以上），加重其刑至2分之1（即3 年
    以下有期徒刑、拘役或新臺幣4萬5千元以下罰金）為重，
    如持有第二級毒品淨重10公克以上至純質淨重20公克（含20
    公克）者，修正後條文規定「處2年以下有期徒刑、拘役或
    新臺幣3萬元以下罰金」，修正前規定經加重2分之1後，為
    「3年以下有期徒刑、拘役或新臺幣4萬5千元以下罰金」，
    修正後現行條文較有利於行為人，如持有第二級毒品淨重
    在10公克以下（含10公克）者，則修正前後條文適用並無不
    同，自仍適用行為時即修正前毒品危害防制條例之規定。另
    修正前毒品危害防制條例就持有第三級、第四級毒品，並不
    該當毒品危害防制條例之刑罰，現行修正後同條例第11條增
    訂第5、6項「持有第三級毒品純質淨重20公克以上者，處3
    年以下有期徒刑、得併科新臺幣30萬元以下罰金」、「持有
    第四級毒品純質淨重20公克以上者，處1年以下有期徒刑，
    得併科新臺幣10萬元以下罰金」，對持有第三級、第四級毒
    品純質淨重20公克以上者則有刑罰之處罰，修正前毒品危害
    防制條例之規定對行為人而言較為有利。而本案被告乙○○
    單獨販賣第二級、第三級、第四級毒品罪（附表一編號60除
    外），及與被告丙○○共同販賣第三級毒品罪，被告乙○○
    各該販賣搖頭丸、愷他命、一粒眠之毒品（附表一編號60除
    外），及與被告丙○○共同販賣愷他命之毒品，均不能證明
    各該販賣之毒品淨重超過10公克或純質淨重超過20公克以上
    ，上開部分無論依修正前或修正後現行法律規定，修正後現
    行法律規定並無較有利於被告2人。就被告乙○○犯附表一
    編號60之犯罪，被告乙○○於遭查獲當日被扣得第三級毒品
    愷他命驗餘總純質淨重達約368.53公克，為該次販賣後剩餘
    毒品之持有行為，已超過純質淨重20公克以上，該次持有行
    為依修正後規定，業已該當持有第三級毒品純質淨重20公克
    以上，自以修正前規定較有利於被告乙○○。
  (三)修正後毒品危害防制條例第17條第2項增訂「犯第4條至第8
    條之罪於偵查及審判中均自白者，減輕其刑。」新增舊法所
    無之規定，屬法律有變更且有利於行為人，本案關於被告乙
    ○○就附表一所示各罪，於偵查及審判中均自白犯罪，依刑
    法第2條第1項但書規定，自均應適用修正後現行毒品危害防
    制條例第17條第2項之規定，對其最為有利。至被告丙○○
    雖於法院審理期間自白犯罪，惟於偵查中仍飾詞否認犯行，
    並未自白，自無上開條文之適用。
  (四)又適用刑法第2條第1項規定，於比較時應就罪刑有關之共犯
    、未遂犯、連續犯、牽連犯、結合犯，以及累犯加重、自首
    減輕暨其他法定加減原因（如身分加減）與加減例等一切情
    形，綜其全部罪刑之結果而為比較。故依整體比較適用法律
    之結果，被告乙○○附表一所示犯行，均符合偵查及審判中
    均自白應減輕其刑之規定，對其較為有利，應整體適用修正
    後毒品危害防制條例之規定，被告丙○○並無修正後條文關
    於「減輕其刑」規定之適用，則仍應適用修正前毒品危害防
    制條例之規定，對其較為有利。
四、論罪科刑部分：
  (一)核被告乙○○就附表一編號21至24、31、42（搖頭丸部分）
    、45至46、50至51、70（搖頭丸部分）所為，均係犯修正後
    毒品危害防制條例第4條第2項之販賣第二級毒品罪；就附表
    一編號1至20、25至30、32至44（其中42部分係指愷他命）
    、47至49、52至64、66至72（其中70部分係指愷他命）、74
    至76所為，均係犯修正後同條例第4條第3項之販賣第三級毒
    品罪；就附表一編號73所為，係犯修正後同條例第4條第6項
    、第3項之販賣第三級毒品未遂罪；就附表一編號65所為，
    係犯修正後同條例第4條第4項之販賣第四級毒品罪。
  (二)核被告丙○○就附表一編號1、2、3、25、32、61所為，均
    係犯修正前毒品危害防制條例第4條第3項之販賣第三級毒品
    罪。
  (三)被告乙○○如附表一編號60所示以外其餘各該獨自販賣第二
    級毒品、第三級毒品、第四級毒品或與被告丙○○共同販賣
    第三級毒品部分，其等各該次販賣毒品之純質淨重均無證據
    證明達20公克以上（被告乙○○供稱販賣每包愷他命重量0.
    4至5公克不等），被告乙○○如附表一編號21至24、31、42
    、45至46、50至51、70所示之各該次販賣第二級毒品搖頭丸
    前，所為持有搖頭丸之低度行為，為嗣後各該販賣第二級毒
    品之高度行為所吸收，均不另論罪；且因被告乙○○單獨販
    賣第三級、第四級毒品（附表一編號60除外），或與丙○○
    共同販賣第三級毒品罪，其等為販賣而持有各該毒品之行為
    ，各該販賣之第三級、第四級毒品之純質淨重均無法證明超
    過20公克以上，被告乙○○依修正後毒品危害防制條例第11
    條第5、6項規定，及被告丙○○依修正前同條例之規定，均
    不成罪。至被告於附表一編號60所示販賣行為後，所持有扣
    案愷他命4包（驗前總純質淨重約368.66公克），業已達純
    質淨重20公克以上，該次為販賣而持有扣案愷他命4包之低
    度行為自應為該次販賣第三級毒品之高度行為所吸收，同亦
    不論罪。
  (四)被告乙○○、丙○○就附表一編號1、2、3、25、32、61所
    示各罪，分別有犯意聯絡與行為分擔，均為共同正犯。被告
    丙○○雖於上訴狀內提及其僅為幫助犯，應依刑法第30條規
    定減輕其刑云云（見本院卷第7頁），然被告丙○○於其所
    犯各罪，擔任將販毒所用之標的物「毒品愷他命」交付予各
    該購毒者之工作，部分並當場收取買賣價金，業已擔任販賣
    毒品罪構成要件之實行，而非僅單純幫助犯，自無依刑法第
    30條第2項規定減輕其刑之適用。被告乙○○就附表一編號7
    3之販賣第三級毒品行為，業已著手於販賣行為之實行，而
    未得逞，係未遂犯，應依刑法第25條第2項規定，按既遂犯
    之規定減輕其刑。又被告乙○○於附表一編號42係同時販賣
    價值5百元之愷他命1包、價值5百元之搖頭丸1顆給劉來麟，
    另於附表一編號70係同時販賣價值2千元之愷他命1包、價值
    7百元之搖頭丸1顆給蔡志杰，均業經證人劉來麟、蔡志杰於
    警偵訊時具結證明屬實（見98他172卷(三)第56頁、98偵1998
    卷(二)第240頁、98他172卷(三)第26頁），被告乙○○前揭2次
    同時販賣第二級毒品、第三級毒品之行為，顯均係以1行為
    觸犯2罪名，為想像競合犯，均應依刑法第55條規定從1重之
    修正後毒品危害防制條例第4條第2項之販賣第二級毒品罪論
    處，公訴人起訴意旨認為數罪併罰，容有誤會。被告乙○○
    於檢察官98年5月7偵訊時、原審於98年6月2日行準備程序、
    98年6月25日審理時、本院98年11月11日審理時均自白如附
    表一所示各該販賣毒品之犯行（見98偵1998卷(一)第73頁背至
    75、78頁；原審卷第41、42、84、85頁；本院卷第123至132
    頁），均符合修正後毒品危害防制條例第17條第2項之規定
    ，其上開所犯附表一之各罪，均應減輕其刑，並就附表一編
    號73部分有2種以上減輕其刑之原因，依法遞減輕之。復按
    數行為於同時同地或密切接近之時地實施，侵害同1之法益
    ，各行為之獨立性極為薄弱，依一般社會健全觀念，在時間
    差距上，難以強行分開，在刑法評價上，以視為數個舉動之
    接續施行，合為包括之1行為予以評價，較為合理，則屬接
    續犯，而為包括之1罪（最高法院86年臺上字第3295號判例
    可資參照）。又按所謂集合犯，係指依一般社會通念，特定
    犯罪行為具有反覆實施之特性，立法者於制定刑罰法律之初
    ，亦已認知該種行為類型之反覆性，而有意藉由法條中客觀
    構成要件之行為要素，含括上開具有反覆實施特性之數個犯
    罪行為，仍僅接受1次刑法之評價為已足。而販賣毒品罪，
    不論行為人或為零星偶一為之，或不間斷為之，行為人於行
    為終了時，即已達其營利或轉讓目的，自難認立法者於制定
    刑罰法律之初，已認知販賣毒品行為必屬具反覆性之犯罪，
    且有意藉由法條中客觀構成要件之行為要素，含括上開具有
    反覆實施特性之數個犯罪行為。況依94年2月2日總統令修正
    公布，並自95年7月1日施行之刑法，其修正既依據「刑罰公
    平原則」之考量，刪除有關連續犯之規定，並將含有連續犯
    性質之常業犯一併全數刪除（參見刑法修正草案總說明），
    則再以集合犯之概念評價多數販賣毒品之行為，即有不當。
    因此，本件被告乙○○所犯附表一編號1至76所示各罪，被
    告丙○○就附表一編號1、2、3、25、32、61所示各罪，各
    次在時間差距上，可以分開，在刑法評價上，各具獨立性，
    每次行為皆可獨立成罪，自無再論以接續犯或集合犯之餘地
    ，故被告乙○○、丙○○所犯上開各罪，均犯意個別，行為
    互異，應予分論併罰。公訴人雖認被告乙○○基於意圖販賣
    搖頭丸、愷他命、一粒眠以營利之犯意，向綽號「朱雄」之
    成年男子以不詳價格販入後，先自行分裝後再販售予如附表
    一所示之人，認定被告乙○○基於意圖營利之意思而販入各
    該毒品，業已該當販賣罪責，然此部分為被告乙○○於本院
    所否認，辯稱：伊本來就有施用愷他命、搖頭丸、一粒眠，
    僅是施用愷他命較多，伊向「朱雄」買毒品本來是要供己施
    用，後來有人向伊買，伊才販賣等語（見本院卷第52頁），
    且查被告乙○○於98年3月31日遭警查獲當日，經警採其尿
    液送驗結果，確實呈現去甲基愷他命、愷他命均陽性反應，
    被告施用愷他命並經原審法院簡易庭裁處其罰鍰新臺幣6千
    元，扣案愷他命1小包（驗餘毛重1.29公克）沒入之，以上
    有中山醫學大學附設醫院檢驗科藥物檢測中心出具之尿液檢
    驗報告、苗栗縣警察局刑警大隊偵辦違反毒品危害防制條例
    案件尿液鑑驗代碼對照表、臺灣苗栗地方法院函文、同院簡
    易庭98年度苗秩字第35號裁定書各1份在卷（見原審卷第61
    、62、101至104頁、98他172卷(一)第50頁）可稽，而被告乙
    ○○供稱其因為較少施用搖頭丸、一粒眠，故尿液中並未呈
    現施用上開毒品後之反應，亦與常情並不相悖，故依現有事
    證並無積極證據足以證明被告乙○○自「朱雄」處購買搖頭
    丸、愷他命、一粒眠，係基於意圖營利販賣之意思而販入，
    惟依公訴意旨此部分如成罪，亦與被告乙○○其後第1次販
    賣各該毒品與他人部分成立1罪關係，故本院不另為無罪之
    諭知，附此敘明。
  (五)復按修正前毒品危害防制條例第4條第3項規定販賣第三級毒
    品罪之法定刑為「5年以上有期徒刑，得併科新臺幣5百萬元
    以下罰金」，故販賣第三級毒品罪刑甚重，然同為販賣第三
    級毒品之人，其原因動機不一，犯罪情節未必盡同，或有大
    盤毒梟者，亦有中、小盤之分，甚或僅止於吸毒者友儕間為
    求互通有無之有償轉讓者亦有之，其販賣行為所造成危害社
    會之程度自屬有異，法律科處此類犯罪卻一律採取重刑。於
    此情形，倘依其情狀處以較輕之徒刑，即足以懲儆，並可達
    防衛社會之目的者，自非不可依客觀之犯行與主觀之惡性2
    者加以考量其情狀，是否有可憫恕之處，適用刑法第59條之
    規定酌量減輕其刑，期使個案裁判之量刑，能斟酌至當，符
    合比例原則。查被告丙○○販賣第三級毒品愷他命，無視國
    家對於杜絕毒品危害之禁令，其行為固屬不當，應予非難，
    然稽之被告丙○○案發時年僅21歲，年輕識淺，案發時仍任
    職大眾醫院醫療部之助理，其父親罹患重度精神障礙，有員
    工在職證明表、身心障礙手冊各1份在卷（見原審卷第57、5
    8頁）可稽，有正當工作，且家中長輩身體狀況不佳，其販
    賣次數為6次，各次販賣毒品所得僅1千元至3千元不等，尚
    非鉅額，獲利亦非至鉅，其因男友即被告乙○○之故，始替
    其接聽電話、出面交付毒品、收取購毒款項，致罹重典，相
    對於長期大量販賣毒品之大毒梟而言，其對社會治安及國民
    健康之危害顯然較小，綜上被告丙○○犯案情節觀之，其各
    該販賣第三級毒品之徒刑部分，倘逕處以法定最輕本刑有期
    徒刑5年之罰則，仍屬失之過苛而不盡情理，不免予人情輕
    法重之感，且難謂符合罪刑相當性及比例原則，更無從與大
    毒梟之惡行有所區隔，是其犯罪情狀相較於法定之重刑，在
    客觀上足以引起一般人之同情，情節尚堪憫恕，故其所犯販
    賣第三級毒品愷他命之6罪均適用刑法第59條規定酌減其刑
    。
  (六)另起訴書認定被告乙○○販賣第三級毒品予溫翔麟20幾次、
    販賣予溫育廷6、7次、販賣予朱芳萱2、3次，販賣予吳政軍
    有2、3次，販賣予彭耀陞有3、4次。原審分別認定販賣次數
    為20次、6次、2次、2次、3次，就逾越該等次數以外行為，
    並未經原審判決，且上開部分既未經原審判決，檢察官、被
    告2人自無從上訴，不在本院上訴範圍內，併此敘明。
五、原審認被告2人罪證明確，予以論罪科刑，固非無見，惟：
  (一)毒品危害防制條例已於98年5月20日修正公布，自公布日起
    算第3日即98年5月22日生效，已如前述，被告乙○○於檢察
    官偵查、原審、本院審理期間均自白附表一所示各罪，均符
    合修正後毒品危害防制條例第17條第2項減輕其刑之規定，
    原審於98年7月16日宣示判決時，毒品危害防制條例已有修
    正，原審未就被告2人所犯罪名比較修正前後法律規定以資
    適用，暨就被告乙○○部分，未能於比較後依修正後條文減
    輕其刑，已有未洽。
  (二)原審就被告乙○○所犯各次販賣第二級、第三級及被告丙○
    ○各次販賣第三級毒品所得若干，此涉及主文欄之從刑宣告
    ，就各罪販賣毒品所得應予沒收問題，原判決並未逐罪逐一
    區分。且扣案愷他命4包係違禁物，亦屬供被告乙○○犯附
    表一編號60販賣毒品後剩餘之物，何以未於原判決附表一之
    一所示主文欄從刑項下宣告沒收，或應於何次販賣行為後宣
    告沒收，均未說明理由，於主文欄定應執行刑後卻又諭知應
    沒收該4包愷他命，前後顯然矛盾。
  (三)被告乙○○雖自白向「朱雄」之成年男子購買搖頭丸、愷他
    命、一粒眠，然其如何意圖營利而販入，未見原審予以說明
    ，如係意圖營利而販入，業已該當販賣罪責，該次意圖營利
    而販入之行為，係接續於附表一之何次行為販出，未見說明
    。
  (四)被告乙○○單獨或與丙○○共同販賣部分，均以乙○○所有
    三星牌行動電話機具為之，內並插有被告丙○○所有000000
    0000號SIM卡1只，該行動電話機具與SIM卡乃分別為被告乙
    ○○、丙○○所有之物，已經其等於本院供述明確，互核相
    符，且有遠傳電信股份有限公司函覆該門號申租人資料1紙
    在卷（見本院卷第81頁）可查，足見該等物品分別為被告2
    人所有供犯罪所用之物，且均已扣案，原審未諭知宣告沒收
    ，復未說明不予沒收之理由。另被告2人均供稱附表一編號
    25該次亦係以0000000000號門號與溫育廷聯絡（見本院卷第
    111頁），原審判決認係使用0000000000號作為販毒聯絡工
    具（該門號申租人為陳美貞，見本院卷第81頁，無法證明與
    被告2人有何關連），亦有未洽。
  (五)被告乙○○於附表一編號42、70係同時販賣搖頭丸、愷他命
    予劉來麟、蔡志杰2人，而分別具有想像競合犯關係，原審
    誤認係數罪併罰，亦有未洽。
  (六)又「法律上屬於自由裁量之事項，並非概無法律性之拘束。
    法院就自由裁量權之行使，除不得逾越法律所規定範圍之外
    部性界限外，尚應受比例原則、公平正義原則之規範，謹守
    法律秩序之理念，體察法律之規範目的，使其結果實質正當
    ，合於裁量之內部性界限，俾與立法本旨相契合。刑法第51
    條第5款規定數罪併罰，宣告多數有期徒刑者，應於各刑中
    之最長期以上，各刑合併之刑期以下，定其應執行之刑期，
    但不得逾30年，其就數罪併罰，固非採併科主義，而係採限
    制加重主義，就俱發各罪中，以最重之宣告刑為基礎，由法
    院參酌他罪之宣告刑，裁量加重定之，且不得逾法定之30年
    最高限制，此即外部性界限。然上揭定其應執行刑，既屬刑
    法賦予法院自由裁量之事項，其應受內部性界限之拘束，要
    屬當然。而刑法修正將連續犯、常業犯規定悉予刪除，考其
    立法目的，係基於刑罰公平原則考量，杜絕僥倖犯罪心理，
    並避免鼓勵犯罪之誤解，乃改採1行為1罪1罰。是定其刑期
    時，除仍應就各別刑罰規範之目的、輕重罪間體系之平衡、
    整體犯罪非難評價、各行為彼此間之偶發性、與被告前科之
    關聯性、各行為所侵害法益之專屬性或同一性、數罪對法益
    侵害之加重效應、罪數所反映之被告人格特性與犯罪傾向、
    社會對特定犯罪（例如一再殺人或販毒行為）處罰之期待等
    ，為綜合判斷外，尤須參酌上開實現刑罰公平性，以杜絕僥
    倖、減少犯罪之立法意旨，為妥適之裁量，倘違背此內部性
    界限，即屬權力濫用之違法。」（最高法院98年度臺上字第
    1942號判決要旨參照）。原判決論被告乙○○販賣第二級毒
    品予溫翔麟5人共11次，販賣第三級毒品予溫翔麟等21人共6
    6次（原審判決書附表一合計欄誤載65次），販賣第四級毒
    品予黃偉閔1次50顆，就被告乙○○販賣第二級毒品、第三
    級毒品、第四級毒品之各罪分別均論處有期徒刑7年、5年、
    3年，販賣第三級毒品未遂罪處有期徒刑2年6月，被告乙○
    ○定應執行刑為有期徒刑9年，在各刑之最長期7年以上，各
    刑合併之刑期407年6月以下，固合於外部性界限，然依搖頭
    丸、愷他命、一粒眠均係成癮性、濫用性及對社會危害性之
    第二、三、四級毒品，原判決既認定被告乙○○販賣各該毒
    品合計次數多達78次（本院認定僅76次，係因附表一編號42
    、74該2次均係同時販賣搖頭丸及愷他命），就其行為整體
    觀之，應予以較高之非難評價，再斟酌被告乙○○均固定使
    用0000000000號行動電話為從事毒品交易之聯絡工具，其各
    次販毒行為，顯難謂僅係偶發之犯罪等情，則原審就被告乙
    ○○所犯78罪（本院認定76罪）僅定應執行有期徒刑9年，
    其定應執行刑之職權行使，難認與刑罰規範目的、刑事政策
    等法律之內部性界限悉相符合，而有未洽。被告乙○○上訴
    意旨以其附表一所示各罪，均已自白犯行，應依修正後毒品
    危害防制條例第17條第2項規定減輕其刑，暨檢察官上訴意
    旨以被告乙○○定應執行刑之量刑過輕，均指摘原判決上開
    各部分不當，均為有理由；被告丙○○上訴意旨希望減輕其
    刑，暨檢察官上訴意旨以被告丙○○定應執行刑後之量刑過
    輕，均指摘原判決該部分不當，本院審以被告丙○○參與販
    賣毒品者僅6次，數量、價格非高，且大部分仍由乙○○負
    責與購毒者交涉並收取金錢，丙○○並非主要販毒者，原審
    科處其各罪刑度均為有期徒刑2年6月及定應執行刑為有期徒
    刑3年，尚稱允當，其等此部分上訴則為無理由；暨原審判
    決有如上可議之處，自應由本院將原判決全部撤銷改判。
六、爰審酌被告乙○○曾施用毒品，當知施用毒品之危害性，竟
    未能從中記取教訓，深切體認毒品危害身心健康之鉅，為獲
    得自己施用毒品之利益，即為販賣搖頭丸、愷他命、一粒眠
    等犯行，被告丙○○身為被告乙○○之女友，深知毒品之危
    害性，竟仍擔任交付毒品、收取價款之工作，均無視上開毒
    品足以使施用者導致精神障礙、性格異常，甚至造成生命危
    險之生理成癮性及心理依賴性，嚴重影響社會治安、戕害國
    民身心健康，惡性非輕，惟考以被告丙○○有正當工作，家
    中長輩復罹患重疾，已如前述，及其等犯罪之動機、方法、
    手段、智識程度、素行，販賣毒品之種類、次數、所獲利益
    及犯後態度等一切情狀，分別量處如主文第2、3項所示之刑
    ，並分別定其應執行之刑。
七、沒收部分：
  (一)依毒品危害防制條例第18條第1項前段之規定，應予沒收銷
    燬之毒品，以經查獲之第一、二級毒品為限。又毒品依其成
    癮性、濫用性及對社會危害性，共分為4級，上開條例並就
    製造、運輸、販賣、意圖販賣而持有、以非法方法使人施用
    、引誘他人施用及轉讓不同等級之毒品等行為，分別定其處
    罰。至施用或持有第三、四級毒品，因其可罰性較低，故未
    設處罰之規定，僅就施用及持有第一、二級毒品科以刑罰。
    然鑑於第三、四級毒品均係管制藥品，特於同條例第11條之
    1明定無正當理由，不得擅自持有；第18條第1項後段復規定
    查獲之第三、四級毒品，無正當理由而擅自持有者，沒入銷
    燬之。從而，依同條例第18條第1項後段應沒入銷燬之毒品
    ，專指查獲施用或持有之第三、四級毒品而言；倘係查獲製
    造、運輸、販賣、意圖販賣而持有、以非法方法使人施用、
    引誘他人施用或轉讓第三、四級毒品，既屬同條例相關法條
    明文規定處罰之犯罪行為，即非該條項應依行政程序沒入銷
    燬之範圍。又同條例第19條第1項所定「供犯罪所用或因犯
    罪所得之物」，係指犯第4條至第9條、第12條、第13條或第
    14條第1項、第2項之罪所用或所得之物，不包括毒品本身在
    內，是尚不得援用此項規定為第三、四級毒品之沒收依據。
    再同條例對於查獲之製造、運輸、販賣、意圖販賣而持有、
    以非法方法使人施用、引誘他人施用及轉讓第三、四級毒品
    之沒收，並無特別規定，如其行為已構成犯罪，則該毒品即
    屬不受法律保護之違禁物，應回歸刑法之適用，依刑法第38
    條第1項第1款之規定沒收之，始為適法（最高法院98年度臺
    上字第2889號判決意旨參照）。復按毒品危害防制條例第19
    條第1項復規定犯同條例第4條至第9條、第12條、第13條或
    第14條第1項、第2項之罪者，其供犯罪所用之物或因犯罪所
    得之財物，均須諭知沒收之，法院無審酌之餘地，且如全部
    或一部不能沒收時，追徵其價額或以其財產抵償之。至毒品
    危害防制條例第19條規定，所稱因犯罪所得之物，自以實際
    所得者為限，苟無所得或尚未取得者，自無從為沒收追繳之
    諭知（最高法院89年度臺上字第3434號判決要旨參照）。
  (二)查：
  1.扣案如附表二所示之愷他命4包（總毛重385.31公克，驗前
    總純質淨重約368.66公克，驗餘總淨重約379.93公克，驗餘
    總純質淨重約368.53公克）係違禁物，應依刑法第38條第1
    項第1款規定宣告沒收，其外包（包裝塑膠袋總重約5.24公
    克）乃在防止毒品裸露、逸出及潮濕之功用，並便於攜帶及
    運輸，其係供販賣毒品所用之物，至為顯然，且均為被告乙
    ○○所有，業經其供述在卷，應依毒品危害防制條例第19條
    第1項規定宣告沒收。又被告乙○○僅能確定該4包愷他命於
    98年1、2月農曆過年期間購買，已有取用販賣予他人，但供
    作附表一所示何次購買已經忘記（見本院卷第55頁背），復
    按「以營利為目的販入毒品，經多次販賣後，持有剩餘毒品
    被查獲者，其各次販賣毒品行為如併合處罰，該持有剩餘毒
    品之低度行為，應僅為最後1次販賣毒品之高度行為所吸收
    ，不另論罪。故就該查獲之剩餘毒品，祗能於最後1次之販
    賣毒品罪宣告沒收銷燬，不得於各次販賣毒品罪均宣告沒收
    銷燬。」（最高法院97年度臺上字第4441號判決要旨參照）
    ，故就上開扣案愷他命4包部分，應於被告乙○○最後1次販
    毒行為即附表一編號60主刑項下宣告沒收。雖被告丙○○與
    乙○○共犯附表一編號32所示販賣第三級毒品之罪，然扣案
    愷他命4包始終為被告乙○○所持有，且為其後被告乙○○
    各次單獨販賣第三級毒品所用，故該查獲之剩餘毒品，僅於
    被告乙○○最後1次販賣行為主刑項下宣告沒收，不於被告
    丙○○與被告乙○○共犯附表一編號32主刑項下重複宣告沒
    收。另愷他命1小包（驗餘毛重約1.29公克），則為被告乙
    ○○供己施用之物，且已經原審法院簡易庭另案裁處沒入，
    本院自不予沒收。
  2.扣案如附表三所示電子磅秤1個、刮杓3支，均為被告乙
    ○○所有供其單獨販賣第三級毒品（附表一編號73除外）及
    與被告丙○○共同販賣第三級毒品所用之物，自應均依毒品
    危害防制條例第19條第1項規定，於附表一除編號73外所示
    販賣第三級毒品之罪刑項下諭知沒收及連帶沒收，且此部分
    物品均已扣案，則無庸為如全部或一部不能沒收時，追徵其
    價額或以其財產抵償之或連帶追徵、連帶抵償等贅載；附表
    一編號73僅止於電話聯絡買賣毒品交易事宜，事後因故未進
    行交易，故於該次販毒行為尚無法證明有使用該電子磅秤或
    刮杓等物，不予宣告沒收。至附表三至所示夾鍊袋，因
    無法證明係附表一所示各該販賣犯行前之何次所購入，且被
    告供稱上開夾鍊袋供作三種毒品販賣預備之用（見原審卷第
    86頁、本院卷第64頁），亦符合販賣常情，至附表一所示各
    該次販賣行為則僅各該次販賣行為所使用之夾鍊袋方為被告
    販賣毒品所用，且已經交付各該購毒者，不在本案沒收之列
    ，茲認定上開附表三至所示夾鍊袋，為被告乙○○所有
    供其最後1次各販賣第二級、第三級、第四級毒品預備所用
    之物，應依刑法第38條第1項第2款規定，各於如附表一編號
    42、60、65之販賣第二級毒品、第三級毒品、第四級毒品之
    罪刑項下諭知沒收。
  3.扣案如附表四所示之三星牌行動電話1支，為被告乙○○所
    有，且供其單獨販賣第二級、第三級、第四級毒品所用及與
    被告丙○○共同販賣第三級毒品所得之物，應依毒品危害防
    制條例第19條第1項規定宣告沒收及連帶沒收，且因已扣案
    ，無庸為如全部或一部不能沒收時，追徵其價額或以其財產
    抵償之或連帶追徵、連帶抵償等贅載。至插入該行動電話機
    具內使用之0000000000號SIM卡1只，則為被告丙○○所有，
    已經被告2人於本院供述明確（見本院卷第64頁正背），故
    除應於被告2人共同販賣毒品部分（即附表一編號1、2、3、
    25 、32、61）之主刑欄項下宣告沒收外，其餘各次被告乙
    ○○單獨販賣部分，該SIM卡則不予沒收（各該沒收部分則
    均詳附表一「宣告刑」之從刑欄所述）。
  4.又除附表一編號65、74均尚未取得買賣價金、附表一編號73
    未遂部分，均無販賣毒品所得外，其餘各該編號所示之販賣
    毒品所得財物，均應依毒品危害防制條例第19條第1項規定
    ，諭知沒收之，如全部或一部不能沒收時，以其財產抵償之
    ，並就被告2人共犯如附表一編號1、2、3、25、32、61犯罪
    部分，諭知連帶沒收之，如全部或一部不能沒收時，以其等
    財產連帶抵償之。
  5.另扣案之筆管1支、小筆記本1本，雖均為被告乙○○所有，
    然筆管1支乃被告乙○○用以施用愷他命所用之物，小筆記
    本為其以前使用後留下，與買賣毒品無關，已經被告乙○○
    於警、偵訊及原審羈押庭訊問時供述在卷。雖被告乙○○於
    原審一度供稱上開物品全部供其販賣第二級、第三級、第四
    級毒品所用（見原審卷第44、86頁），於本院亦供稱除小筆
    記本外，其餘均為其供販賣三種毒品所用（見本院卷第64頁
    ），前後供述不一。然筆管多半為施用愷他命者使用之物，
    刮杓亦可做施用、販賣毒品用以刮取愷他命之用，又搖頭丸
    、一粒眠並非粉末或結晶狀，其單位以1顆或1粒為單位，衡
    情販賣第二級、第四級毒品並無使用筆管、刮杓、電子磅秤
    之必要，至小筆記本上固有數字、代號之記載，然亦無法證
    明與販毒有何關連，故以上除電子磅秤1個、刮杓3支可認係
    被告乙○○單獨或與被告丙○○共犯附表一各該編號所示販
    賣第三級毒品所用之物，應予沒收外，其餘筆管、小筆記本
    等物均不予宣告沒收，及於被告乙○○被訴販賣第二級、第
    四級毒品罪刑之從刑部分，亦不沒收電子磅秤及刮杓。至其
    餘扣案之摻有愷他命之香菸1支、行動電話機具5支（另含SI
    M卡）、現金24萬6500元（被告供稱為其母親所有賣車款項
    ），尚均無法證明與本案有何關連，亦均不予宣告沒收。
據上論結，應依刑事訴訟法第369條第1項前段、第364條、第299
條第1項前段，修正前毒品危害防制條例第4條第3項，修正後毒
品危害防制條例第4條第2項、第3項、第4項、第6項、第17條第2
項、第19條第1項，刑法第11條、第2條第1項、第28條、第55 條
、第25條第2項、第59條、第51條第5款、第38條第1項第1款、第
2款，判決如主文。
本案經檢察官甲○○到庭執行職務。
中    華    民    國    98    年    12    月    2     日
            刑事第九庭  審判長法  官  江  德  千
                              法  官  莊  深  淵
                              法  官  賴  妙  雲
以上正本證明與原本無異。
如不服本判決應於收受送達後十日內向本院提出上訴書狀，其未
敘述上訴之理由者，並得於提起上訴後十日內向本院補提理由書
（均須按他造當事人之人數附繕本）「切勿逕送上級法院」。
                              書記官  蘇  昭  文
中    華    民    國    98    年    12    月    2     日
【附錄論罪科刑法條】
98年11月20日修正施行之毒品危害防制條例第4條第2項、第3項
、第4項、第6項
第  4 條
二 製造、運輸、販賣第二級毒品者，處無期徒刑或七年以上有
   期徒刑，得併科新臺幣一千萬元以下罰金。
三 製造、運輸、販賣第三級毒品者，處五年以上有期徒刑，得
   併科新臺幣七百萬元以下罰金。
四 製造、運輸、販賣第四級毒品者，處三年以上十年以下有期
   徒刑，得併科新臺幣三百萬元以下罰金。
六 前五項之未遂犯罰之。
98年11月20日施行前毒品危害防制條例第4條第3項
第  4 條
三製造、運輸、販賣第三級毒品者，處五年以上有期徒刑，得併
  科新臺幣五百萬元以下罰金。
附表一：販賣毒品一覽表
┌──┬────┬────┬────┬─────┬─────────┬────┬──────────────┐
│編號│販毒行為│毒品種類│販賣時間│販賣地點  │    販賣方式      │販賣數量│宣告刑（含主刑、從刑）      │
│    │人      │        │        │          │                  │        │                            │
│    ├────┤        │        │          │                  ├────┤                            │
│    │販毒對象│        │        │          │                  │販賣價錢│                            │
├──┼────┼────┼────┼─────┼─────────┼────┼──────────────┤
│ 1  │乙○○、│第三級毒│97年間某│苗栗縣竹南│溫翔麟以使用037-46│1包（5公│乙○○、丙○○共同販賣第三級│
│    │丙○○  │品愷他命│日      │鎮○○路（│6882、0000000000、│克，未達│毒品，乙○○處有期徒刑肆年，│
│    ├────┤        │        │竹南警察分│0000000000、09166 │純質淨重│丙○○處有期徒刑貳年陸月。扣│
│    │溫翔麟  │        │        │局後面）  │02370號電話與連哲 │20公克）│案如附表三、附表四所示│
│    │        │        │        │          │維使用之0000000000│        │之物均連帶沒收，未扣案之販賣│
│    │        │        │        │          │號電話聯絡後，由羅├────┤第三級毒品所得新臺幣貳仟元連│
│    │        │        │        │          │培僑出面以一手交錢│2千元   │帶沒收，如全部或一部不能沒收│
│    │        │        │        │          │一手交貨方式交易。│        │時，以其等財產連帶抵償之。  │
├──┼────┼────┼────┼─────┼─────────┼────┼──────────────┤
│ 2  │乙○○、│第三級毒│除上開1 │苗栗縣竹南│溫翔麟以使用037-46│1包（5公│乙○○、丙○○共同販賣第三級│
│    │丙○○  │品愷他命│外之97年│鎮○○街49│6882、0000000000、│克，未達│毒品，乙○○處有期徒刑肆年，│
│    ├────┤        │間某日  │號「麥當勞│0000000000、09166 │純質淨重│丙○○處有期徒刑貳年陸月。扣│
│    │溫翔麟  │        │        │」（竹南警│02370號電話與連哲 │20 公克 │案如附表三、附表四所示│
│    │        │        │        │察分局右前│維使用之0000000000│）      │之物均連帶沒收，未扣案之販賣│
│    │        │        │        │方）      │號電話聯絡後，由羅├────┤第三級毒品所得新臺幣貳仟元連│
│    │        │        │        │          │培僑出面以一手交錢│2千元   │帶沒收，如全部或一部不能沒收│
│    │        │        │        │          │一手交貨方式交易。│        │時，以其等財產連帶抵償之。  │
├──┼────┼────┼────┼─────┼─────────┼────┼──────────────┤
│ 3  │乙○○、│第三級毒│98年1月 │苗栗縣竹南│溫翔麟以使用037-46│1包（5公│乙○○、丙○○共同販賣第三級│
│    │丙○○  │品愷他命│間某日  │鎮崎頂里20│6882、0000000000、│克，未達│毒品，乙○○處有期徒刑肆年，│
│    ├────┤        │        │鄰和仁街71│0000000000、09166 │純質淨重│丙○○處有期徒刑貳年陸月。扣│
│    │溫翔麟  │        │        │巷33號（連│02370號電話與連哲 │20 公克 │案如附表三、附表四所示│
│    │        │        │        │哲維住處）│維使用之0000000000│）      │之物均連帶沒收，未扣案之販賣│
│    │        │        │        │附近      │號電話聯絡後，由羅├────┤第三級毒品所得新臺幣貳仟元連│
│    │        │        │        │          │培僑出面以一手交錢│2 千元  │帶沒收，如全部或一部不能沒收│
│    │        │        │        │          │一手交貨方式交易。│        │時，以其等財產連帶抵償之。  │
├──┼────┼────┼────┼─────┼─────────┼────┼──────────────┤
│ 4  │乙○○  │第三級毒│除上開  │苗栗縣竹南│溫翔麟以使用037-46│1包（5公│乙○○販賣第三級毒品，處有期│
│    │        │品愷他命│1至3外之│鎮崎頂里20│6882、0000000000、│克，未達│徒刑肆年。扣案如附表三、│
│    ├────┤        │96年9、1│鄰和仁街71│0000000000、09166 │純質淨重│附表四所示之物均沒收，未扣│
│    │溫翔麟  │        │0月間起 │巷33號（連│02370號電話與連哲 │20 公克 │案之販賣第三級毒品所得新臺幣│
│    │        │        │至98年3 │哲維住處）│維使用之0000000000│）      │貳仟元沒收，如全部或一部不能│
│    │        │        │月24日22│附近      │號電話聯絡交易購買├────┤沒收時，以其財產抵償之。    │
│    │        │        │時許前之│          │。                │2 千元  │                            │
│    │        │        │某日    │          │                  │        │                            │
├──┼────┼────┼────┼─────┼─────────┼────┼──────────────┤
│ 5  │乙○○  │第三級毒│除上開  │苗栗縣竹南│溫翔麟以使用037-46│1包（5公│乙○○販賣第三級毒品，處有期│
│    │        │品愷他命│1至4外之│鎮崎頂里20│6882、0000000000、│克，未達│徒刑肆年。扣案如附表三、│
│    ├────┤        │96年9、1│鄰和仁街71│0000000000、09166 │純質淨重│附表四所示之物均沒收，未扣│
│    │溫翔麟  │        │0月間起 │巷33號（連│02370號電話與連哲 │20公克）│案之販賣第三級毒品所得新臺幣│
│    │        │        │至98年3 │哲維住處）│維使用之0000000000├────┤貳仟元沒收，如全部或一部不能│
│    │        │        │月24日22│附近      │號電話聯絡交易購買│2千元   │沒收時，以其財產抵償之。    │
│    │        │        │時許前之│          │。                │        │                            │
│    │        │        │某日    │          │                  │        │                            │
├──┼────┼────┼────┼─────┼─────────┼────┼──────────────┤
│ 6  │乙○○  │第三級毒│除上開  │苗栗縣竹南│溫翔麟以使用037-46│1包（5公│乙○○販賣第三級毒品，處有期│
│    │        │品愷他命│1至5外之│鎮崎頂里20│6882、0000000000、│克，未達│徒刑肆年。扣案如附表三、│
│    ├────┤        │96年9、1│鄰和仁街71│0000000000、09166 │純質淨重│附表四所示之物均沒收，未扣│
│    │溫翔麟  │        │0月間起 │巷33號（連│02370號電話與連哲 │20公克）│案之販賣第三級毒品所得新臺幣│
│    │        │        │至98年3 │哲維住處）│維使用之0000000000├────┤貳仟元沒收，如全部或一部不能│
│    │        │        │月24日22│附近      │號電話聯絡交易購買│2千元   │沒收時，以其財產抵償之。    │
│    │        │        │時許前之│          │。                │        │                            │
│    │        │        │某日    │          │                  │        │                            │
├──┼────┼────┼────┼─────┼─────────┼────┼──────────────┤
│ 7  │乙○○  │第三級毒│除上開  │苗栗縣竹南│溫翔麟以使用037-46│1包（5公│乙○○販賣第三級毒品，處有期│
│    │        │品愷他命│1至6外之│鎮崎頂里20│6882、0000000000、│克，未達│徒刑肆年。扣案如附表三、│
│    ├────┤        │96年9、1│鄰和仁街71│0000000000、09166 │純質淨重│附表四所示之物均沒收，未扣│
│    │溫翔麟  │        │0月間起 │巷33號（連│02370號電話與連哲 │20公克）│案之販賣第三級毒品所得新臺幣│
│    │        │        │至98年3 │哲維住處）│維使用之0000000000├────┤貳仟元沒收，如全部或一部不能│
│    │        │        │月24日22│附近      │號電話聯絡交易購買│2千元   │沒收時，以其財產抵償之。    │
│    │        │        │時許前之│          │。                │        │                            │
│    │        │        │某日    │          │                  │        │                            │
├──┼────┼────┼────┼─────┼─────────┼────┼──────────────┤
│ 8  │乙○○  │第三級毒│除上開  │苗栗縣竹南│溫翔麟以使用037-46│1包（5公│乙○○販賣第三級毒品，處有期│
│    │        │品愷他命│1至7外之│鎮崎頂里20│6882、0000000000、│克，未達│徒刑肆年。扣案如附表三、│
│    ├────┤        │96年9、1│鄰和仁街71│0000000000、09166 │純質淨重│附表四所示之物均沒收，未扣│
│    │溫翔麟  │        │0月間起 │巷33號（連│02370號電話與連哲 │20公克）│案之販賣第三級毒品所得新臺幣│
│    │        │        │至98年3 │哲維住處）│維使用之0000000000├────┤貳仟元沒收，如全部或一部不能│
│    │        │        │月24日22│附近      │號電話聯絡交易購買│2千元   │沒收時，以其財產抵償之。    │
│    │        │        │時許前之│          │。                │        │                            │
│    │        │        │某日    │          │                  │        │                            │
├──┼────┼────┼────┼─────┼─────────┼────┼──────────────┤
│ 9  │乙○○  │第三級毒│除上開  │苗栗縣竹南│溫翔麟以使用037-46│1包（未 │乙○○販賣第三級毒品，處有期│
│    │        │品愷他命│1至8外之│鎮崎頂里20│6882、0000000000、│達純質淨│徒刑肆年。扣案如附表三、│
│    ├────┤        │96年9、1│鄰和仁街71│0000000000、09166 │重20公克│附表四所示之物均沒收，未扣│
│    │溫翔麟  │        │0月間起 │巷33號（連│02370號電話與連哲 │）      │案之販賣第三級毒品所得新臺幣│
│    │        │        │至98年3 │哲維住處）│維使用之0000000000├────┤貳仟元沒收，如全部或一部不能│
│    │        │        │月24日22│附近      │號電話聯絡交易購買│2千元   │沒收時，以其財產抵償之。    │
│    │        │        │時許前之│          │。                │        │                            │
│    │        │        │某日    │          │                  │        │                            │
├──┼────┼────┼────┼─────┼─────────┼────┼──────────────┤
│ 10 │乙○○  │第三級毒│除上開  │苗栗縣竹南│溫翔麟以使用037-46│1包（未 │乙○○販賣第三級毒品，處有期│
│    │        │品愷他命│1至9外之│鎮崎頂里20│6882、0000000000、│達純質淨│徒刑肆年。扣案如附表三、│
│    ├────┤        │96年9、1│鄰和仁街71│0000000000、09166 │重20公克│附表四所示之物均沒收，未扣│
│    │溫翔麟  │        │0月間起 │巷33號（連│02370號電話與連哲 │）      │案之販賣第三級毒品所得新臺幣│
│    │        │        │至98年3 │哲維住處）│維使用之0000000000├────┤貳仟元沒收，如全部或一部不能│
│    │        │        │月24日22│附近      │號電話聯絡交易購買│2千元   │沒收時，以其財產抵償之。    │
│    │        │        │時許前之│          │。                │        │                            │
│    │        │        │某日    │          │                  │        │                            │
├──┼────┼────┼────┼─────┼─────────┼────┼──────────────┤
│ 11 │乙○○  │第三級毒│除上開  │苗栗縣竹南│溫翔麟以使用037-46│1包（未 │乙○○販賣第三級毒品，處有期│
│    │        │品愷他命│1至10外 │鎮崎頂里20│6882、0000000000、│達純質淨│徒刑肆年。扣案如附表三、│
│    ├────┤        │之96年9 │鄰和仁街71│0000000000、09166 │重20公克│附表四所示之物均沒收，未扣│
│    │溫翔麟  │        │、10月間│巷33號（連│02370號電話與連哲 │）      │案之販賣第三級毒品所得新臺幣│
│    │        │        │起至98年│哲維住處）│維使用之0000000000├────┤貳仟元沒收，如全部或一部不能│
│    │        │        │3月24日2│附近      │號電話聯絡交易購買│2千元   │沒收時，以其財產抵償之。    │
│    │        │        │2時許前 │          │。                │        │                            │
│    │        │        │之某日  │          │                  │        │                            │
├──┼────┼────┼────┼─────┼─────────┼────┼──────────────┤
│ 12 │乙○○  │第三級毒│除上開  │苗栗縣竹南│溫翔麟以使用037-46│1包（未 │乙○○販賣第三級毒品，處有期│
│    │        │品愷他命│1至11外 │鎮崎頂里20│6882、0000000000、│達純質淨│徒刑肆年。扣案如附表三、│
│    ├────┤        │之96年9 │鄰和仁街71│0000000000、09166 │重20公克│附表四所示之物均沒收，未扣│
│    │溫翔麟  │        │、10月間│巷33號（連│02370號電話與連哲 │）      │案之販賣第三級毒品所得新臺幣│
│    │        │        │起至98年│哲維住處）│維使用之0000000000├────┤貳仟元沒收，如全部或一部不能│
│    │        │        │3月24日2│附近      │號電話聯絡交易購買│2千元   │沒收時，以其財產抵償之。    │
│    │        │        │2時許前 │          │。                │        │                            │
│    │        │        │之某日  │          │                  │        │                            │
├──┼────┼────┼────┼─────┼─────────┼────┼──────────────┤
│ 13 │乙○○  │第三級毒│除上開  │苗栗縣竹南│溫翔麟以使用037-46│1包（未 │乙○○販賣第三級毒品，處有期│
│    │        │品愷他命│1至12外 │鎮崎頂里20│6882、0000000000、│達純質淨│徒刑肆年。扣案如附表三、│
│    ├────┤        │之96年9 │鄰和仁街71│0000000000、09166 │重20公克│附表四所示之物均沒收，未扣│
│    │溫翔麟  │        │、10月間│巷33號（連│02370號電話與連哲 │）      │案之販賣第三級毒品所得新臺幣│
│    │        │        │起至98年│哲維住處）│維使用之0000000000├────┤貳仟元沒收，如全部或一部不能│
│    │        │        │3月24日2│附近      │號電話聯絡交易購買│2千元   │沒收時，以其財產抵償之。    │
│    │        │        │2時許前 │          │。                │        │                            │
│    │        │        │之某日  │          │                  │        │                            │
├──┼────┼────┼────┼─────┼─────────┼────┼──────────────┤
│ 14 │乙○○  │第三級毒│除上開  │苗栗縣竹南│溫翔麟以使用037-46│1包（未 │乙○○販賣第三級毒品，處有期│
│    │        │品愷他命│1至13外 │鎮崎頂里20│6882、0000000000、│達純質淨│徒刑肆年。扣案如附表三、│
│    ├────┤        │之96年9 │鄰和仁街71│0000000000、09166 │重20公克│附表四所示之物均沒收，未扣│
│    │溫翔麟  │        │、1 0月 │巷33號（連│02370號電話與連哲 │）      │案之販賣第三級毒品所得新臺幣│
│    │        │        │間起至98│哲維住處）│維使用之0000000000├────┤貳仟元沒收，如全部或一部不能│
│    │        │        │年3 月24│附近      │號電話聯絡交易購買│2千元   │沒收時，以其財產抵償之。    │
│    │        │        │日22 時 │          │。                │        │                            │
│    │        │        │許前之某│          │                  │        │                            │
│    │        │        │日      │          │                  │        │                            │
├──┼────┼────┼────┼─────┼─────────┼────┼──────────────┤
│ 15 │乙○○  │第三級毒│除上開  │苗栗縣竹南│溫翔麟以使用037-46│1包（未 │乙○○販賣第三級毒品，處有期│
│    │        │品愷他命│1至14外 │鎮崎頂里20│6882、0000000000、│達純質淨│徒刑肆年。扣案如附表三、│
│    ├────┤        │之96年9 │鄰和仁街71│0000000000、09166 │重20公克│附表四所示之物均沒收，未扣│
│    │溫翔麟  │        │、1 0月 │巷33號（連│02370號電話與連哲 │）      │案之販賣第三級毒品所得新臺幣│
│    │        │        │間起至98│哲維住處）│維使用之0000000000├────┤貳仟元沒收，如全部或一部不能│
│    │        │        │年3 月24│附近      │號電話聯絡交易購買│2千元   │沒收時，以其財產抵償之。    │
│    │        │        │日22 時 │          │。                │        │                            │
│    │        │        │許前之某│          │                  │        │                            │
│    │        │        │日      │          │                  │        │                            │
├──┼────┼────┼────┼─────┼─────────┼────┼──────────────┤
│ 16 │乙○○  │第三級毒│除上開  │苗栗縣竹南│溫翔麟以使用037-46│1包（未 │乙○○販賣第三級毒品，處有期│
│    │        │品愷他命│1至15外 │鎮崎頂里20│6882、0000000000、│達純質淨│徒刑肆年。扣案如附表三、│
│    ├────┤        │之96年9 │鄰和仁街71│0000000000、09166 │重20公克│附表四所示之物均沒收，未扣│
│    │溫翔麟  │        │、1 0月 │巷33號（連│02370號電話與連哲 │）      │案之販賣第三級毒品所得新臺幣│
│    │        │        │間起至98│哲維住處）│維使用之0000000000├────┤貳仟元沒收，如全部或一部不能│
│    │        │        │年3 月24│附近      │號電話聯絡交易購買│2千元   │沒收時，以其財產抵償之。    │
│    │        │        │日22 時 │          │。                │        │                            │
│    │        │        │許前之某│          │                  │        │                            │
│    │        │        │日      │          │                  │        │                            │
├──┼────┼────┼────┼─────┼─────────┼────┼──────────────┤
│ 17 │乙○○  │第三級毒│除上開  │苗栗縣竹南│溫翔麟以使用037-46│1包（未 │乙○○販賣第三級毒品，處有期│
│    │        │品愷他命│1至16外 │鎮崎頂里20│6882、0000000000、│達純質淨│徒刑肆年。扣案如附表三、│
│    ├────┤        │之96年9 │鄰和仁街71│0000000000、09166 │重20公克│附表四所示之物均沒收，未扣│
│    │溫翔麟  │        │、1 0月 │巷33號（連│02370號電話與連哲 │）      │案之販賣第三級毒品所得新臺幣│
│    │        │        │間起至98│哲維住處）│維使用之0000000000├────┤貳仟元沒收，如全部或一部不能│
│    │        │        │年3 月24│附近      │號電話聯絡交易購買│2千元   │沒收時，以其財產抵償之。    │
│    │        │        │日22 時 │          │。                │        │                            │
│    │        │        │許前之某│          │                  │        │                            │
│    │        │        │日      │          │                  │        │                            │
├──┼────┼────┼────┼─────┼─────────┼────┼──────────────┤
│ 18 │乙○○  │第三級毒│除上開  │苗栗縣竹南│溫翔麟以使用037-46│1包（未 │乙○○販賣第三級毒品，處有期│
│    │        │品愷他命│1至17外 │鎮崎頂里20│6882、0000000000、│達純質淨│徒刑肆年。扣案如附表三、│
│    ├────┤        │之96年9 │鄰和仁街71│0000000000、09166 │重20公克│附表四所示之物均沒收，未扣│
│    │溫翔麟  │        │、1 0月 │巷33號（連│02370號電話與連哲 │）      │案之販賣第三級毒品所得新臺幣│
│    │        │        │間起至98│哲維住處）│維使用之0000000000├────┤貳仟元沒收，如全部或一部不能│
│    │        │        │年3 月24│附近      │號電話聯絡交易購買│2千元   │沒收時，以其財產抵償之。    │
│    │        │        │日22 時 │          │。                │        │                            │
│    │        │        │許前之某│          │                  │        │                            │
│    │        │        │日      │          │                  │        │                            │
├──┼────┼────┼────┼─────┼─────────┼────┼──────────────┤
│ 19 │乙○○  │第三級毒│除上開  │苗栗縣竹南│溫翔麟以使用037-46│1包（未 │乙○○販賣第三級毒品，處有期│
│    │        │品愷他命│1至18外 │鎮崎頂里20│6882、0000000000、│達純質淨│徒刑肆年。扣案如附表三、│
│    ├────┤        │之96年9 │鄰和仁街71│0000000000、09166 │重20公克│附表四所示之物均沒收，未扣│
│    │溫翔麟  │        │、1 0月 │巷33號（連│02370號電話與連哲 │）      │案之販賣第三級毒品所得新臺幣│
│    │        │        │間起至98│哲維住處）│維使用之0000000000├────┤貳仟元沒收，如全部或一部不能│
│    │        │        │年3 月24│附近      │號電話聯絡交易購買│2千元   │沒收時，以其財產抵償之。    │
│    │        │        │日22 時 │          │。                │        │                            │
│    │        │        │許前之某│          │                  │        │                            │
│    │        │        │日      │          │                  │        │                            │
├──┼────┼────┼────┼─────┼─────────┼────┼──────────────┤
│ 20 │乙○○  │第三級毒│98年3月 │苗栗縣竹南│溫翔麟以使用037-46│1包（未 │乙○○販賣第三級毒品，處有期│
│    │        │品愷他命│24日22時│鎮崎頂里20│6882、0000000000、│達純質淨│徒刑肆年。扣案如附表三、│
│    ├────┤        │許      │鄰和仁街71│0000000000、09166 │重20公克│附表四所示之物均沒收，未扣│
│    │溫翔麟  │        │        │巷33號（連│02370號電話與連哲 │）      │案之販賣第三級毒品所得新臺幣│
│    │        │        │        │哲維住處）│維使用之0000000000├────┤貳仟元沒收，如全部或一部不能│
│    │        │        │        │附近      │號電話聯絡交易購買│2千元   │沒收時，以其財產抵償之。    │
│    │        │        │        │          │。                │        │                            │
├──┼────┼────┼────┼─────┼─────────┼────┼──────────────┤
│ 21 │乙○○  │第二級毒│除上開  │苗栗縣竹南│溫翔麟以使用037-46│1顆     │乙○○販賣第二級毒品，處有期│
│    │        │品搖頭丸│1至19外 │鎮崎頂里20│6882、0000000000、├────┤徒刑陸年。扣案如附表四所示│
│    ├────┤        │之97年9 │鄰和仁街71│0000000000、09166 │4百元   │之物沒收，未扣案之販賣第二級│
│    │溫翔麟  │        │、10月間│巷33號（連│02370號電話與連哲 │        │毒品所得新臺幣肆佰元沒收，如│
│    │        │        │起至98年│哲維住處）│維使用之0000000000│        │全部或一部不能沒收時，以其財│
│    │        │        │3月初止 │附近      │號電話聯絡交易購買│        │產抵償之。                  │
│    │        │        │之某日  │          │。                │        │                            │
├──┼────┼────┼────┼─────┼─────────┼────┼──────────────┤
│ 22 │乙○○  │第二級毒│除上開  │苗栗縣竹南│溫翔麟以使用037-46│1顆     │乙○○販賣第二級毒品，處有期│
│    │        │品搖頭丸│1至19、 │鎮崎頂里20│6882、0000000000、├────┤徒刑陸年。扣案如附表四所示│
│    ├────┤        │21外之97│鄰和仁街71│0000000000、09166 │4百元   │之物沒收，未扣案之販賣第二級│
│    │溫翔麟  │        │年9、10 │巷33號（連│02370號電話與連哲 │        │毒品所得新臺幣肆佰元沒收，如│
│    │        │        │月間起至│哲維住處）│維使用之0000000000│        │全部或一部不能沒收時，以其財│
│    │        │        │98年3 月│附近      │號電話聯絡交易購買│        │產抵償之。                  │
│    │        │        │初止之某│          │。                │        │                            │
│    │        │        │日      │          │                  │        │                            │
├──┼────┼────┼────┼─────┼─────────┼────┼──────────────┤
│ 23 │乙○○  │第二級毒│除上開  │苗栗縣竹南│溫翔麟以使用037-46│1顆     │乙○○販賣第二級毒品，處有期│
│    │        │品搖頭丸│1至19、 │鎮崎頂里20│6882、0000000000、├────┤徒刑陸年。扣案如附表四所示│
│    ├────┤        │21至22外│鄰和仁街71│0000000000、09166 │4百元   │之物沒收，未扣案之販賣第二級│
│    │溫翔麟  │        │之97年9 │巷33號（連│02370號電話與連哲 │        │毒品所得新臺幣肆佰元沒收，如│
│    │        │        │、10月間│哲維住處）│維使用之0000000000│        │全部或一部不能沒收時，以其財│
│    │        │        │起至98年│附近      │號電話聯絡交易購買│        │產抵償之。                  │
│    │        │        │3月初止 │          │。                │        │                            │
│    │        │        │之某日  │          │                  │        │                            │
├──┼────┼────┼────┼─────┼─────────┼────┼──────────────┤
│ 24 │乙○○  │第二級毒│除上開  │苗栗縣竹南│溫翔麟以使用037-46│1顆     │乙○○販賣第二級毒品，處有期│
│    │        │品搖頭丸│1至19、 │鎮崎頂里20│6882、0000000000、├────┤徒刑陸年。扣案如附表四所示│
│    ├────┤        │21至23外│鄰和仁街71│0000000000、09166 │4百元   │之物沒收，未扣案之販賣第二級│
│    │溫翔麟  │        │之98年3 │巷33號（連│02370號電話與連哲 │        │毒品所得新臺幣肆佰元沒收，如│
│    │        │        │月初某日│哲維住處）│維使用之0000000000│        │全部或一部不能沒收時，以其財│
│    │        │        │        │附近      │號電話聯絡交易購買│        │產抵償之。                  │
│    │        │        │        │          │。                │        │                            │
├──┼────┼────┼────┼─────┼─────────┼────┼──────────────┤
│ 25 │乙○○  │第三級毒│97年11月│苗栗縣竹南│溫育廷以使用098968│2包（未 │乙○○、丙○○共同販賣第三級│
│    │丙○○  │品愷他命│中旬某日│鎮○○路三│6683號電話與乙○○│達純質淨│毒品，乙○○處有期徒刑肆年，│
│    ├────┤        │上午8時 │段146號「 │使用之0000000000號│重20公克│丙○○處有期徒刑貳年陸月。扣│
│    │溫育廷  │        │許      │樂神電子遊│電話聯絡，由丙○○│）      │案如附表三、附表四所示│
│    │        │        │        │藝場」對面│接聽，並約定地點交├────┤之物均連帶沒收，未扣案之販賣│
│    │        │        │        │          │易，翌日溫育廷至苗│1千元   │第三級毒品所得新臺幣壹仟元連│
│    │        │        │        │          │栗縣頭份鎮「頭份運│        │帶沒收，如全部或一部不能沒收│
│    │        │        │        │          │動公園」將購毒款項│        │時，以其等財產連帶抵償之。  │
│    │        │        │        │          │1千元交給乙○○。 │        │                            │
├──┼────┼────┼────┼─────┼─────────┼────┼──────────────┤
│ 26 │乙○○  │第三級毒│97年3月 │苗栗縣竹南│溫育廷以使用098968│1包（未 │乙○○販賣第三級毒品，處有期│
│    │        │品愷他命│2日     │鎮運動公園│6683電話與乙○○使│達純質淨│徒刑肆年。扣案如附表三、│
│    ├────┤        │        │的游泳池  │用之0000000000號電│重20公克│附表四所示之物均沒收，未扣│
│    │溫育廷  │        │        │          │話聯絡，交易購買。│）      │案之販賣第三級毒品所得新臺幣│
│    │        │        │        │          │                  ├────┤伍佰元沒收，如全部或一部不能│
│    │        │        │        │          │                  │5百元   │沒收時，以其財產抵償之。    │
├──┼────┼────┼────┼─────┼─────────┼────┼──────────────┤
│ 27 │乙○○  │第三級毒│97年2、3│苗栗縣竹南│溫育廷以使用098968│2包（未 │乙○○販賣第三級毒品，處有期│
│    │        │品愷他命│月起至98│鎮○○路三│6683電話與乙○○使│達純質淨│徒刑肆年。扣案如附表三、│
│    ├────┤        │年3月2日│段146號「 │用之0000000000號電│重20公克│附表四所示之物均沒收，未扣│
│    │溫育廷  │        │前之某日│樂神電子遊│話聯絡，交易購買。│）      │案之販賣第三級毒品所得新臺幣│
│    │        │        │        │藝場」    │                  ├────┤壹仟元沒收，如全部或一部不能│
│    │        │        │        │          │                  │1千元   │沒收時，以其財產抵償之。    │
│    │        │        │        │          │                  │        │                            │
├──┼────┼────┼────┼─────┼─────────┼────┼──────────────┤
│ 28 │乙○○  │第三級毒│除上開  │苗栗縣竹南│溫育廷以使用098968│2包（未 │乙○○販賣第三級毒品，處有期│
│    │        │品愷他命│27外之97│鎮○○路三│6683電話與乙○○使│達純質淨│徒刑肆年。扣案如附表三、│
│    ├────┤        │年2、3月│段146號「 │用之0000000000號電│重20公克│附表四所示之物均沒收，未扣│
│    │溫育廷  │        │起至98年│樂神電子遊│話聯絡，交易購買。│）      │案之販賣第三級毒品所得新臺幣│
│    │        │        │3月2日前│藝場」    │                  ├────┤壹仟元沒收，如全部或一部不能│
│    │        │        │之某日  │          │                  │1千元   │沒收時，以其財產抵償之。    │
│    │        │        │        │          │                  │        │                            │
├──┼────┼────┼────┼─────┼─────────┼────┼──────────────┤
│ 29 │乙○○  │第三級毒│除上開  │苗栗縣竹南│溫育廷以使用098968│2包（未 │乙○○販賣第三級毒品，處有期│
│    │        │品愷他命│27至28外│鎮○○路三│6683電話與乙○○使│達純質淨│徒刑肆年。扣案如附表三、│
│    ├────┤        │之97年2 │段146號「 │用之0000000000號電│重20公克│附表四所示之物均沒收，未扣│
│    │溫育廷  │        │、3月起 │樂神電子遊│話聯絡，交易購買。│）      │案之販賣第三級毒品所得新臺幣│
│    │        │        │至98年3 │藝場」    │                  ├────┤壹仟元沒收，如全部或一部不能│
│    │        │        │月2日前 │          │                  │1千元   │沒收時，以其財產抵償之。    │
│    │        │        │之某日  │          │                  │        │                            │
├──┼────┼────┼────┼─────┼─────────┼────┼──────────────┤
│ 30 │乙○○  │第三級毒│98年3 月│苗栗縣竹南│溫育廷以使用098968│2包（未 │乙○○販賣第三級毒品，處有期│
│    │        │品愷他命│2日     │鎮○○路三│6683電話與乙○○使│達純質淨│徒刑肆年。扣案如附表三、│
│    ├────┤        │        │段146號「 │用之0000000000號電│重20公克│附表四所示之物均沒收，未扣│
│    │溫育廷  │        │        │樂神電子遊│話聯絡，交易購買。│）      │案之販賣第三級毒品所得新臺幣│
│    │        │        │        │藝場」    │                  ├────┤壹仟元沒收，如全部或一部不能│
│    │        │        │        │          │                  │1千元   │沒收時，以其財產抵償之。    │
│    │        │        │        │          │                  │        │                            │
├──┼────┼────┼────┼─────┼─────────┼────┼──────────────┤
│ 31 │乙○○  │第二級毒│除上開  │苗栗縣頭份│溫育廷以使用098968│1顆     │乙○○販賣第二級毒品，處有期│
│    │        │品搖頭丸│25、27至│鎮「頭份運│6683電話與乙○○使├────┤徒刑陸年。扣案如附表四所示│
│    ├────┤        │29外之97│動公園」旁│用之0000000000號電│5百元   │之物沒收，未扣案之販賣第二級│
│    │溫育廷  │        │年底某日│          │話聯絡，交易購買。│        │毒品所得新臺幣伍佰元沒收，如│
│    │        │        │        │          │                  │        │全部或一部不能沒收時，以其財│
│    │        │        │        │          │                  │        │產抵償之。                  │
├──┼────┼────┼────┼─────┼─────────┼────┼──────────────┤
│ 32 │乙○○  │第三級毒│98年3月 │苗栗縣竹南│陳慧芬以使用091532│1包（未 │乙○○、丙○○共同販賣第三級│
│    │丙○○  │品愷他命│4日     │鎮○○路竹│5037號電話與乙○○│達純質淨│毒品，乙○○處有期徒刑肆年，│
│    ├────┤        │        │南分局附近│使用之0000000000號│重20公克│丙○○處有期徒刑貳年陸月。扣│
│    │陳慧芬  │        │        │「OK」便利│電話聯絡後，由羅培│）      │案如附表三、附表四所示│
│    │        │        │        │商店前    │僑出面交易，事後羅├────┤之物均連帶沒收，未扣案之販賣│
│    │        │        │        │          │培僑於98年3月8日至│3千元   │第三級毒品所得新臺幣參仟元連│
│    │        │        │        │          │陳慧芬家中收取該次│        │帶沒收，如全部或一部不能沒收│
│    │        │        │        │          │交易愷他命之3千元 │        │時，以其等財產連帶抵償之。  │
│    │        │        │        │          │。                │        │                            │
│    │        │        │        │          │                  │        │                            │
├──┼────┼────┼────┼─────┼─────────┼────┼──────────────┤
│ 33 │乙○○  │第三級毒│97年7月 │苗栗縣竹南│陳慧芬以使用091532│1包（未 │乙○○販賣第三級毒品，處有期│
│    │        │品愷他命│起至98年│鎮不知名之│5037號電話與乙○○│達純質淨│徒刑肆年。扣案如附表三、│
│    ├────┤        │3月4日前│便利商店  │使用之0000000000號│重20公克│附表四所示之物均沒收，未扣│
│    │陳慧芬  │        │之某日  │          │電話聯絡，交易購買│）      │案之販賣第三級毒品所得新臺幣│
│    │        │        │        │          │。                ├────┤貳仟伍佰元沒收，如全部或一部│
│    │        │        │        │          │                  │2千5百元│不能沒收時，以其財產抵償之。│
├──┼────┼────┼────┼─────┼─────────┼────┼──────────────┤
│ 34 │乙○○  │第三級毒│除上開  │苗栗縣竹南│陳慧芬以使用091532│1包（未 │乙○○販賣第三級毒品，處有期│
│    │        │品愷他命│33外之97│鎮不知名之│5037號電話與乙○○│達純質淨│徒刑肆年。扣案如附表三、│
│    ├────┤        │年7月起 │便利商店  │使用之0000000000號│重20公克│附表四所示之物均沒收，未扣│
│    │陳慧芬  │        │至98 年3│          │電話聯絡，交易購買│）      │案之販賣第三級毒品所得新臺幣│
│    │        │        │月4日前 │          │。                ├────┤貳仟伍佰元沒收，如全部或一部│
│    │        │        │之某日  │          │                  │2千5百元│不能沒收時，以其財產抵償之。│
├──┼────┼────┼────┼─────┼─────────┼────┼──────────────┤
│ 35 │乙○○  │第三級毒│除上開  │苗栗縣竹南│陳慧芬以使用091532│1包（未 │乙○○販賣第三級毒品，處有期│
│    │        │品愷他命│33至34外│鎮不知名之│5037號電話與乙○○│達純質淨│徒刑肆年。扣案如附表三、│
│    ├────┤        │之97年7 │便利商店  │使用之0000000000號│重20公克│附表四所示之物均沒收，未扣│
│    │陳慧芬  │        │月起至98│          │電話聯絡，交易購買│）      │案之販賣第三級毒品所得新臺幣│
│    │        │        │年3月4日│          │。                ├────┤貳仟伍佰元沒收，如全部或一部│
│    │        │        │前之某日│          │                  │2千5百元│不能沒收時，以其財產抵償之。│
├──┼────┼────┼────┼─────┼─────────┼────┼──────────────┤
│ 36 │乙○○  │第三級毒│除上開  │苗栗縣竹南│陳慧芬以使用091532│1包（未 │乙○○販賣第三級毒品，處有期│
│    │        │品愷他命│33至35外│鎮不知名之│5037號電話與乙○○│達純質淨│徒刑肆年。扣案如附表三、│
│    ├────┤        │之97年7 │便利商店  │使用之0000000000號│重20公克│附表四所示之物均沒收，未扣│
│    │陳慧芬  │        │月起至98│          │電話聯絡，交易購買│）      │案之販賣第三級毒品所得新臺幣│
│    │        │        │年3月4日│          │。                ├────┤貳仟伍佰元沒收，如全部或一部│
│    │        │        │前之某日│          │                  │2千5百元│不能沒收時，以其財產抵償之。│
├──┼────┼────┼────┼─────┼─────────┼────┼──────────────┤
│ 37 │乙○○  │第三級毒│除上開  │苗栗縣竹南│陳慧芬以使用091532│1包（未 │乙○○販賣第三級毒品，處有期│
│    │        │品愷他命│33至36外│鎮不知名之│5037號電話與乙○○│達純質淨│徒刑肆年。扣案如附表三、│
│    ├────┤        │之97年7 │便利商店  │使用之0000000000號│重20公克│附表四所示之物均沒收，未扣│
│    │陳慧芬  │        │月起至98│          │電話聯絡，交易購買│）      │案之販賣第三級毒品所得新臺幣│
│    │        │        │年3月4日│          │。                ├────┤貳仟伍佰元沒收，如全部或一部│
│    │        │        │前之某日│          │                  │2千5百元│不能沒收時，以其財產抵償之。│
├──┼────┼────┼────┼─────┼─────────┼────┼──────────────┤
│ 38 │乙○○  │第三級毒│除上開  │苗栗縣竹南│陳慧芬以使用091532│1包（未 │乙○○販賣第三級毒品，處有期│
│    │        │品愷他命│33至37外│鎮不知名之│5037號電話與乙○○│達純質淨│徒刑肆年。扣案如附表三、│
│    ├────┤        │之97年7 │便利商店  │使用之0000000000號│重20公克│附表四所示之物均沒收，未扣│
│    │陳慧芬  │        │月起至98│          │電話聯絡，交易購買│）      │案之販賣第三級毒品所得新臺幣│
│    │        │        │年3月4日│          │。                ├────┤貳仟伍佰元沒收，如全部或一部│
│    │        │        │前之某日│          │                  │2千5百元│不能沒收時，以其財產抵償之。│
├──┼────┼────┼────┼─────┼─────────┼────┼──────────────┤
│ 39 │乙○○  │第三級毒│除上開  │苗栗縣竹南│陳慧芬以使用091532│1包（未 │乙○○販賣第三級毒品，處有期│
│    │        │品愷他命│33至38外│鎮不知名之│5037號電話與乙○○│達純質淨│徒刑肆年。扣案如附表三、│
│    ├────┤        │之97年7 │便利商店  │使用之0000000000號│重20公克│附表四所示之物均沒收，未扣│
│    │陳慧芬  │        │月起至98│          │電話聯絡，交易購買│）      │案之販賣第三級毒品所得新臺幣│
│    │        │        │年3月4日│          │。                ├────┤貳仟伍佰元沒收，如全部或一部│
│    │        │        │前之某日│          │                  │2千5百元│不能沒收時，以其財產抵償之。│
├──┼────┼────┼────┼─────┼─────────┼────┼──────────────┤
│ 40 │乙○○  │第三級毒│97年年底│苗栗縣竹│朱芳萱以使用091660│1包（未 │乙○○販賣第三級毒品，處有期│
│    │        │品愷他命│起至98年│南鎮○○路│2737號電話與乙○○│達純質淨│徒刑肆年。扣案如附表三、│
│    ├────┤        │2月 間止│「運動公園│使用之0000000000號│重20公克│附表四所示之物均沒收，未扣│
│    │朱芳萱  │        │之某日  │」大門前或│電話聯絡，交易購買│）      │案之販賣第三級毒品所得新臺幣│
│    │        │        │        │苗栗縣竹│。                ├────┤壹仟元沒收，如全部或一部不能│
│    │        │        │        │南鎮○○路│                  │1千元   │沒收時，以其財產抵償之。    │
│    │        │        │        │邊某處    │                  │        │                            │
├──┼────┼────┼────┼─────┼─────────┼────┼──────────────┤
│ 41 │乙○○  │第三級毒│除上開  │苗栗縣竹│朱芳萱以使用091660│1包（未 │乙○○販賣第三級毒品，處有期│
│    │        │品愷他命│40外之97│南鎮○○路│2737號電話與乙○○│達純質淨│徒刑肆年。扣案如附表三、│
│    ├────┤        │年年底起│「運動公園│使用之0000000000號│重20公克│附表四所示之物均沒收，未扣│
│    │朱芳萱  │        │至98年2 │」大門前或│電話聯絡，交易購買│）      │案之販賣第三級毒品所得新臺幣│
│    │        │        │月間止之│苗栗縣竹│。                ├────┤壹仟元沒收，如全部或一部不能│
│    │        │        │某日    │南鎮○○路│                  │1千元   │沒收時，以其財產抵償之。    │
│    │        │        │        │邊某處    │                  │        │                            │
├──┼────┼────┼────┼─────┼─────────┼────┼──────────────┤
│ 42 │乙○○  │第三級毒│98年3 月│苗栗縣竹│劉來麟以使用098958│愷他命1 │乙○○販賣第二級毒品，處有期│
│    │        │品愷他命│16日11時│南鎮○○路│0432號電話與乙○○│包（未達│徒刑柒年陸月。扣案如附表三、│
│    ├────┤、第二級│        │三段146 號│使用之0000000000號│純質淨重│附表四所示之物均沒收，未扣│
│    │劉來麟  │毒品搖頭│        │「樂神電子│電話聯絡、交易購買│20公克）│案之販賣第二級毒品所得新臺幣│
│    │        │丸      │        │遊藝場」或│。                │        │伍佰元、販賣第三級毒品所得新│
│    │        │        │        │苗栗縣頭│                  │5百元   │臺幣伍佰元均沒收，如全部或一│
│    │        │        │        │份鎮運動公│                  ├────┤部不能沒收時，以其財產抵償之│
│    │        │        │        │園對面「全│                  │搖頭丸1 │。                          │
│    │        │        │        │家便利超商│                  │顆      │                            │
│    │        │        │        │」前某處  │                  │        │                            │
│    │        │        │        │          │                  │5百元   │                            │
├──┼────┼────┼────┼─────┼─────────┼────┼──────────────┤
│ 43 │乙○○  │第三級毒│98年1 月│苗栗縣竹│劉來麟以使用098958│1包（未 │乙○○販賣第三級毒品，處有期│
│    │        │品愷他命│起至98年│南鎮○○路│0432號電話與乙○○│達純質淨│徒刑肆年。扣案如附表三、│
│    ├────┤        │3月16日 │三段146 號│使用之0000000000號│重20公克│附表四所示之物均沒收，未扣│
│    │劉來麟  │        │11時前之│「樂神電子│電話聯絡、交易購買│）      │案之販賣第三級毒品所得新臺幣│
│    │        │        │某日    │遊藝場」或│。                ├────┤伍佰元沒收，如全部或一部不能│
│    │        │        │        │苗栗縣頭│                  │5百元   │沒收時，以其財產抵償之。    │
│    │        │        │        │份鎮運動公│                  │        │                            │
│    │        │        │        │園對面「全│                  │        │                            │
│    │        │        │        │家便利超商│                  │        │                            │
│    │        │        │        │」前某處  │                  │        │                            │
├──┼────┼────┼────┼─────┼─────────┼────┼──────────────┤
│ 44 │乙○○  │第三級毒│除上開  │苗栗縣竹│劉來麟以使用098958│1包（未 │乙○○販賣第三級毒品，處有期│
│    │        │品愷他命│43外之98│南鎮○○路│0432號電話與乙○○│達純質淨│徒刑肆年。扣案如附表三、│
│    ├────┤        │年1月起 │三段146 號│使用之0000000000號│重20公克│附表四所示之物均沒收，未扣│
│    │劉來麟  │        │至98 年3│「樂神電子│電話聯絡、交易購買│）      │案之販賣第三級毒品所得新臺幣│
│    │        │        │月16 日 │遊藝場」或│。                ├────┤伍佰元沒收，如全部或一部不能│
│    │        │        │11時前之│苗栗縣頭│                  │5百元   │沒收時，以其財產抵償之。    │
│    │        │        │某日    │份鎮運動公│                  │        │                            │
│    │        │        │        │園對面「全│                  │        │                            │
│    │        │        │        │家便利超商│                  │        │                            │
│    │        │        │        │」前某處  │                  │        │                            │
├──┼────┼────┼────┼─────┼─────────┼────┼──────────────┤
│ 45 │乙○○  │第二級毒│除上開  │苗栗縣竹│劉來麟以使用098958│1顆     │乙○○販賣第二級毒品，處有期│
│    │        │品搖頭丸│43至44外│南鎮○○路│0432號電話與乙○○├────┤徒刑陸年。扣案如附表四所示│
│    ├────┤        │之98年1 │三段146 號│使用之0000000000號│5百元   │之物沒收，未扣案之販賣第二級│
│    │劉來麟  │        │月起至98│「樂神電子│電話聯絡、交易購買│        │毒品所得新臺幣伍佰元沒收，如│
│    │        │        │年3月16 │遊藝場」或│。                │        │全部或一部不能沒收時，以其財│
│    │        │        │日11時前│苗栗縣頭│                  │        │產抵償之。                  │
│    │        │        │之某日  │份鎮運動公│                  │        │                            │
│    │        │        │        │園對面「全│                  │        │                            │
│    │        │        │        │家便利超商│                  │        │                            │
│    │        │        │        │」前某處  │                  │        │                            │
├──┼────┼────┼────┼─────┼─────────┼────┼──────────────┤
│ 46 │乙○○  │第二級毒│除上開  │苗栗縣竹│劉來麟以使用098958│1顆     │乙○○販賣第二級毒品，處有期│
│    │        │品搖頭丸│43至45外│南鎮○○路│0432號電話與乙○○├────┤徒刑陸年。扣案如附表四所示│
│    ├────┤        │之98年1 │三段146 號│使用之0000000000號│5百元   │之物沒收，未扣案之販賣第二級│
│    │劉來麟  │        │月起至98│「樂神電子│電話聯絡、交易購買│        │毒品所得新臺幣伍佰元沒收，如│
│    │        │        │年3月16 │遊藝場」或│。                │        │全部或一部不能沒收時，以其財│
│    │        │        │日11時前│苗栗縣頭│                  │        │產抵償之。                  │
│    │        │        │之某日  │份鎮運動公│                  │        │                            │
│    │        │        │        │園對面「全│                  │        │                            │
│    │        │        │        │家便利超商│                  │        │                            │
│    │        │        │        │」前某處  │                  │        │                            │
├──┼────┼────┼────┼─────┼─────────┼────┼──────────────┤
│ 47 │乙○○  │第三級毒│98年1、2│在苗栗縣竹│吳政軍以使用098126│1包（未 │乙○○販賣第三級毒品，處有期│
│    │        │品愷他命│月起至98│南鎮某處  │2896號電話與乙○○│達純質淨│徒刑肆年。扣案如附表三、│
│    ├────┤        │年3月初 │          │使用之0000000000號│重20公克│附表四所示之物均沒收，未扣│
│    │吳政軍  │        │止之某時│          │電話聯絡，交易購買│）      │案之販賣第三級毒品所得新臺幣│
│    │        │        │        │          │。                ├────┤伍佰元沒收，如全部或一部不能│
│    │        │        │        │          │                  │5百元   │沒收時，以其財產抵償之。    │
├──┼────┼────┼────┼─────┼─────────┼────┼──────────────┤
│ 48 │乙○○  │第三級毒│除上開  │在苗栗縣竹│吳政軍以使用098126│1包（未 │乙○○販賣第三級毒品，處有期│
│    │        │品愷他命│47外之98│南鎮某處  │2896號電話與乙○○│達純質淨│徒刑肆年。扣案如附表三、│
│    ├────┤        │年1、2月│          │使用之0000000000號│重20公克│附表四所示之物均沒收，未扣│
│    │吳政軍  │        │起起至98│          │電話聯絡，交易購買│）      │案之販賣第三級毒品所得新臺幣│
│    │        │        │年3月初 │          │。                ├────┤伍佰元沒收，如全部或一部不能│
│    │        │        │止之某時│          │                  │5百元   │沒收時，以其財產抵償之。    │
│    │        │        │        │          │                  │        │                            │
│    │        │        │        │          │                  │        │                            │
├──┼────┼────┼────┼─────┼─────────┼────┼──────────────┤
│ 49 │乙○○  │第三級毒│除上開  │在苗栗縣竹│吳政軍以使用098126│1包（未 │乙○○販賣第三級毒品，處有期│
│    │        │品愷他命│47、48外│南鎮某處  │2896號電話與乙○○│達純質淨│徒刑肆年。扣案如附表三、│
│    ├────┤        │之98年1 │          │使用之0000000000號│重20公克│附表四所示之物均沒收，未扣│
│    │吳政軍  │        │、2月起 │          │電話聯絡，交易購買│）      │案之販賣第三級毒品所得新臺幣│
│    │        │        │起至98年│          │。                ├────┤伍佰元沒收，如全部或一部不能│
│    │        │        │3月初止 │          │                  │5百元   │沒收時，以其財產抵償之。    │
│    │        │        │之某時  │          │                  │        │                            │
│    │        │        │        │          │                  │        │                            │
├──┼────┼────┼────┼─────┼─────────┼────┼──────────────┤
│ 50 │乙○○  │第二級毒│除上開  │在苗栗縣竹│吳政軍以使用098126│1顆     │乙○○販賣第二級毒品，處有期│
│    │        │品搖頭丸│47至49外│南鎮某處  │2896號電話與乙○○├────┤徒刑陸年。扣案如附表四所示│
│    ├────┤        │之98年1 │          │使用之0000000000號│5百元   │之物沒收，未扣案之販賣第二級│
│    │吳政軍  │        │、2月起 │          │電話聯絡，交易購買│        │毒品所得新臺幣伍佰元沒收，如│
│    │        │        │起至98年│          │。                │        │全部或一部不能沒收時，以其財│
│    │        │        │3月初止 │          │                  │        │產抵償之。                  │
│    │        │        │之某時  │          │                  │        │                            │
├──┼────┼────┼────┼─────┼─────────┼────┼──────────────┤
│ 51 │乙○○  │第二級毒│除上開  │在苗栗縣竹│吳政軍以使用098126│1顆     │乙○○販賣第二級毒品，處有期│
│    │        │品搖頭丸│47至50外│南鎮某處  │2896號電話與乙○○├────┤徒刑陸年。扣案如附表四所示│
│    ├────┤        │之98年1 │          │使用之0000000000號│5百元   │之物沒收，未扣案之販賣第二級│
│    │吳政軍  │        │、2月起 │          │電話聯絡，交易購買│        │毒品所得新臺幣伍佰元沒收，如│
│    │        │        │起至98年│          │。                │        │全部或一部不能沒收時，以其財│
│    │        │        │3月初止 │          │                  │        │產抵償之。                  │
│    │        │        │之某時  │          │                  │        │                            │
├──┼────┼────┼────┼─────┼─────────┼────┼──────────────┤
│ 52 │乙○○  │第三級毒│98年2月 │苗栗縣頭│顏騰煌以使用092758│1包（未 │乙○○販賣第三級毒品，處有期│
│    │        │品愷他命│初起至98│份鎮○○路│7335號電話與乙○○│達純質淨│徒刑肆年。扣案如附表三、│
│    ├────┤        │年3月2日│「7-11 超 │使用之0000000000號│重20公克│附表四所示之物均沒收，未扣│
│    │顏騰煌  │        │前之某日│商」或苗│電話聯絡，交易購買│）      │案之販賣第三級毒品所得新臺幣│
│    │        │        │        │栗縣竹南鎮│。                ├────┤貳仟元沒收，如全部或一部不能│
│    │        │        │        │崎頂里20鄰│                  │2千元   │沒收時，以其財產抵償之。    │
│    │        │        │        │和仁街71巷│                  │        │                            │
│    │        │        │        │33號（連哲│                  │        │                            │
│    │        │        │        │維住處）某│                  │        │                            │
│    │        │        │        │處        │                  │        │                            │
├──┼────┼────┼────┼─────┼─────────┼────┼──────────────┤
│ 53 │乙○○  │第三級毒│除上開  │苗栗縣頭│顏騰煌以使用092758│1包（未 │乙○○販賣第三級毒品，處有期│
│    │        │品愷他命│52外之98│份鎮○○路│7335號電話與乙○○│達純質淨│徒刑肆年。扣案如附表三、│
│    ├────┤        │年2月初 │「7-11 超 │使用之0000000000號│重20公克│附表四所示之物均沒收，未扣│
│    │顏騰煌  │        │起至98年│商」或苗│電話聯絡，交易購買│）      │案之販賣第三級毒品所得新臺幣│
│    │        │        │3月2日前│栗縣竹南鎮│。                ├────┤貳仟元沒收，如全部或一部不能│
│    │        │        │之某日  │崎頂里20鄰│                  │2千元   │沒收時，以其財產抵償之。    │
│    │        │        │        │和仁街71巷│                  │        │                            │
│    │        │        │        │33號（連哲│                  │        │                            │
│    │        │        │        │維住處）某│                  │        │                            │
│    │        │        │        │處        │                  │        │                            │
├──┼────┼────┼────┼─────┼─────────┼────┼──────────────┤
│ 54 │乙○○  │第三級毒│98年3月2│苗栗縣頭│顏騰煌以使用092758│2包（未 │乙○○販賣第三級毒品，處有期│
│    │        │品愷他命│日      │份鎮○○路│7335號電話與乙○○│達純質淨│徒刑肆年。扣案如附表三、│
│    ├────┤        │        │「7-11 超 │使用之0000000000號│重20公克│附表四所示之物均沒收，未扣│
│    │顏騰煌  │        │        │商」或苗│電話聯絡，交易購買│）      │案之販賣第三級毒品所得新臺幣│
│    │        │        │        │栗縣竹南鎮│。                ├────┤肆仟元沒收，如全部或一部不能│
│    │        │        │        │崎頂里20鄰│                  │4千元   │沒收時，以其財產抵償之。    │
│    │        │        │        │和仁街71巷│                  │        │                            │
│    │        │        │        │33號（連哲│                  │        │                            │
│    │        │        │        │維住處）某│                  │        │                            │
│    │        │        │        │處        │                  │        │                            │
├──┼────┼────┼────┼─────┼─────────┼────┼──────────────┤
│ 55 │乙○○  │第三級毒│98年2月 │苗栗縣竹南│陳森林以使用095592│1包（未 │乙○○販賣第三級毒品，處有期│
│    │        │品愷他命│間之某日│鎮○○路上│1271號電話與乙○○│達純質淨│徒刑肆年。扣案如附表三、│
│    ├────┤        │        │          │使用之0000000000號│重20公克│附表四所示之物均沒收，未扣│
│    │陳森林  │        │        │          │電話聯絡，交易購買│）      │案之販賣第三級毒品所得新臺幣│
│    │        │        │        │          │。                ├────┤貳仟元沒收，如全部或一部不能│
│    │        │        │        │          │                  │2千元   │沒收時，以其財產抵償之。    │
├──┼────┼────┼────┼─────┼─────────┼────┼──────────────┤
│ 56 │乙○○  │第三級毒│98年2月 │苗栗縣竹南│林子群以使用098110│1包（未 │乙○○販賣第三級毒品，處有期│
│    │        │品愷他命│間起至98│鎮崎頂里20│8585號電話與乙○○│達純質淨│徒刑肆年。扣案如附表三、│
│    ├────┤        │年3 月間│鄰和仁街71│使用之0000000000號│重20公克│附表四所示之物均沒收，未扣│
│    │林子群  │        │止之某日│巷33號（連│電話聯絡，交易購買│）      │案之販賣第三級毒品所得新臺幣│
│    │        │        │        │哲維住處）│。                ├────┤貳仟伍佰元沒收，如全部或一部│
│    │        │        │        │          │                  │2千5百元│不能沒收時，以其財產抵償之。│
│    │        │        │        │          │                  │        │                            │
│    │        │        │        │          │                  │        │                            │
├──┼────┼────┼────┼─────┼─────────┼────┼──────────────┤
│ 57 │乙○○  │第三級毒│除上開  │苗栗縣竹南│林子群以使用098110│1包（未 │乙○○販賣第三級毒品，處有期│
│    │        │品愷他命│56外之98│鎮崎頂里20│8585號電話與乙○○│達純質淨│徒刑肆年。扣案如附表三、│
│    ├────┤        │年2月間 │鄰和仁街71│使用之0000000000號│重20公克│附表四所示之物均沒收，未扣│
│    │林子群  │        │起至98年│巷33號（連│電話聯絡，交易購買│）      │案之販賣第三級毒品所得新臺幣│
│    │        │        │3月間止 │哲維住處）│。                ├────┤貳仟伍佰元沒收，如全部或一部│
│    │        │        │之某日  │          │                  │2千5百元│不能沒收時，以其財產抵償之。│
│    │        │        │        │          │                  │        │                            │
├──┼────┼────┼────┼─────┼─────────┼────┼──────────────┤
│ 58 │乙○○  │第三級毒│98年2月 │苗栗縣頭│彭耀陞以使用098102│1包（未 │乙○○販賣第三級毒品，處有期│
│    │        │品愷他命│起至98年│份鎮○○路│9359號電話與乙○○│達純質淨│徒刑肆年。扣案如附表三、│
│    ├────┤        │3月27日 │附近或苗│使用之0000000000號│重20公克│附表四所示之物均沒收，未扣│
│    │彭耀陞  │        │前之某日│栗縣竹南鎮│電話聯絡，交易購買│）      │案之販賣第三級毒品所得新臺幣│
│    │        │        │        │市區某處  │。                ├────┤伍佰元沒收，如全部或一部不能│
│    │        │        │        │          │                  │5百元   │沒收時，以其財產抵償之。    │
├──┼────┼────┼────┼─────┼─────────┼────┼──────────────┤
│ 59 │乙○○  │第三級毒│除上開  │苗栗縣頭│彭耀陞以使用098102│1包（未 │乙○○販賣第三級毒品，處有期│
│    │        │品愷他命│58外之98│份鎮○○路│9359號電話與乙○○│達純質淨│徒刑肆年。扣案如附表三、│
│    ├────┤        │年2月起 │附近或苗│使用之0000000000號│重20公克│附表四所示之物均沒收，未扣│
│    │彭耀陞  │        │至98年3 │栗縣竹南鎮│電話聯絡，交易購買│）      │案之販賣第三級毒品所得新臺幣│
│    │        │        │月27日前│市區某處  │。                ├────┤伍佰元沒收，如全部或一部不能│
│    │        │        │之某日  │          │                  │5百元   │沒收時，以其財產抵償之。    │
├──┼────┼────┼────┼─────┼─────────┼────┼──────────────┤
│ 60 │乙○○  │第三級毒│98年3月 │苗栗縣頭│彭耀陞以使用098102│1包（未 │乙○○販賣第三級毒品，處有期│
│    │        │品愷他命│27日    │份鎮○○路│9359號電話與乙○○│達純質淨│徒刑肆年。扣案如附表二、三、│
│    ├────┤        │        │附近或苗│使用之0000000000號│重20公克│附表四所示之物均沒收，未扣│
│    │彭耀陞  │        │        │栗縣竹南鎮│電話聯絡，交易購買│）      │案之販賣第三級毒品所得新臺幣│
│    │        │        │        │市區某處  │。                ├────┤伍佰元沒收，如全部或一部不能│
│    │        │        │        │          │                  │5百元   │沒收時，以其財產抵償之。    │
├──┼────┼────┼────┼─────┼─────────┼────┼──────────────┤
│61  │乙○○  │第三級毒│98年2月 │苗栗縣竹南│彭禹凡以使用095401│1包（未 │乙○○、丙○○共同販賣第三級│
│    │丙○○  │品愷他命│間某日  │鎮○○街71│5005號電話與乙○○│達純質淨│毒品，乙○○處有期徒刑肆年，│
│    ├────┤        │        │巷33號（連│使用之0000000000號│重20公克│丙○○處有期徒刑貳年陸月。扣│
│    │彭禹凡  │        │        │哲維住處）│電話聯絡後，由羅培│）      │案如附表三、附表四所示│
│    │        │        │        │附近釣蝦場│僑駕駛乙○○車輛出├────┤之物均連帶沒收，未扣案之販賣│
│    │        │        │        │          │面，一手交錢一手交│2千元   │第三級毒品所得新臺幣貳仟元連│
│    │        │        │        │          │貨方式交易。      │        │帶沒收，如全部或一部不能沒收│
│    │        │        │        │          │                  │        │時，以其等財產連帶抵償之。  │
├──┼────┼────┼────┼─────┼─────────┼────┼──────────────┤
│62  │乙○○  │第三級毒│98年3月 │苗栗縣頭份│彭禹凡以使用095401│1包（未 │乙○○販賣第三級毒品，處有期│
│    │        │品愷他命│11日    │鎮金喇叭酒│5005號電話與乙○○│達純質淨│徒刑肆年。扣案如附表三、│
│    ├────┤        │        │店        │使用之0000000000號│重20公克│附表四所示之物均沒收，未扣│
│    │彭禹凡  │        │        │          │電話聯絡，交易購買│）      │案之販賣第三級毒品所得新臺幣│
│    │        │        │        │          │。                ├────┤壹仟捌佰元沒收，如全部或一部│
│    │        │        │        │          │                  │1千8百元│不能沒收時，以其財產抵償之。│
├──┼────┼────┼────┼─────┼─────────┼────┼──────────────┤
│63  │乙○○  │第三級毒│98年2 月│苗栗縣頭份│張志良以使用092685│1包（未 │乙○○販賣第三級毒品，處有期│
│    │        │品愷他命│19日23時│鎮○○路與│8344號電話與乙○○│達純質淨│徒刑肆年。扣案如附表三、│
│    ├────┤        │許      │建國路口  │使用之0000000000號│重20公克│附表四所示之物均沒收，未扣│
│    │張志良  │        │        │          │電話聯絡，交易購買│）      │案之販賣第三級毒品所得新臺幣│
│    │        │        │        │          │。                ├────┤貳仟元沒收，如全部或一部不能│
│    │        │        │        │          │                  │2千元   │沒收時，以其財產抵償之。    │
├──┼────┼────┼────┼─────┼─────────┼────┼──────────────┤
│64  │乙○○  │第三級毒│98年2 月│苗栗縣竹南│張志良以使用092685│1包（未 │乙○○販賣第三級毒品，處有期│
│    │        │品愷他命│26日凌晨│鎮○○路三│8344號電話與乙○○│達純質淨│徒刑肆年。扣案如附表三、│
│    ├────┤        │4時許   │段146號「 │使用之0000000000號│重20公克│附表四所示之物均沒收，未扣│
│    │張志良  │        │        │樂神電子遊│電話聯絡，交易購買│）      │案之販賣第三級毒品所得新臺幣│
│    │        │        │        │藝場」外面│。                ├────┤貳仟元沒收，如全部或一部不能│
│    │        │        │        │          │                  │2千元   │沒收時，以其財產抵償之。    │
├──┼────┼────┼────┼─────┼─────────┼────┼──────────────┤
│65  │乙○○  │第四級毒│98年2月 │苗栗縣竹南│黃偉閔以使用098878│50顆    │乙○○販賣第四級毒品，處有期│
│    │        │品1粒眠 │24日晚上│工業區    │6116號電話與乙○○├────┤徒刑貳年陸月。扣案如附表三│
│    ├────┤        │22時49分│          │使用之0000000000號│1100元（│至、附表四所示之物均沒收│
│    │黃偉閔  │        │許      │          │電話聯絡，交易購買│尚未付款│。                          │
│    │        │        │        │          │。                │）      │                            │
├──┼────┼────┼────┼─────┼─────────┼────┼──────────────┤
│66  │乙○○  │第三級毒│98年2月 │苗栗縣竹南│萬勝憲以使用091681│1包（未 │乙○○販賣第三級毒品，處有期│
│    │        │品愷他命│25日20時│鎮○○街「│1762號電話與乙○○│達純質淨│徒刑肆年。扣案如附表三、│
│    ├────┤        │44分許  │立奇修車廠│使用之0000000000號│重20公克│附表四所示之物均沒收，未扣│
│    │        │        │        │」前      │電話聯絡，交易購買│）      │案之販賣第三級毒品所得新臺幣│
│    │萬勝憲  │        │        │          │。                ├────┤貳仟元沒收，如全部或一部不能│
│    │        │        │        │          │                  │2千元   │沒收時，以其財產抵償之。    │
├──┼────┼────┼────┼─────┼─────────┼────┼──────────────┤
│67  │乙○○  │第三級毒│98年2 月│苗栗縣頭│賴建仁以使用095585│1包（未 │乙○○販賣第三級毒品，處有期│
│    │        │品愷他命│27日22時│份鎮「嘉年│2740號電話與乙○○│達純質淨│徒刑肆年。扣案如附表三、│
│    ├────┤        │許      │華KTV」外 │使用之0000000000號│重20公克│附表四所示之物均沒收，未扣│
│    │賴建仁  │        │        │或苗栗縣│電話聯絡，交易購買│）      │案之販賣第三級毒品所得新臺幣│
│    │        │        │        │竹南鎮龍山│。                ├────┤伍佰元沒收，如全部或一部不能│
│    │        │        │        │路3段146號│                  │5百元   │沒收時，以其財產抵償之。    │
│    │        │        │        │「樂神電子│                  │        │                            │
│    │        │        │        │遊戲場外某│                  │        │                            │
│    │        │        │        │處        │                  │        │                            │
├──┼────┼────┼────┼─────┼─────────┼────┼──────────────┤
│68  │乙○○  │第三級毒│98年3 月│苗栗縣頭│賴建仁以使用095585│1包（未 │乙○○販賣第三級毒品，處有期│
│    │        │品愷他命│7日凌晨 │份鎮「嘉年│2740號電話與乙○○│達純質淨│徒刑肆年。扣案如附表三、│
│    ├────┤        │        │華KTV」外 │使用之0000000000號│重20公克│附表四所示之物均沒收，未扣│
│    │賴建仁  │        │        │或苗栗縣│電話聯絡，交易購買│）      │案之販賣第三級毒品所得新臺幣│
│    │        │        │        │竹南鎮龍山│。                ├────┤伍佰元沒收，如全部或一部不能│
│    │        │        │        │路3段146號│                  │5百元   │沒收時，以其財產抵償之。    │
│    │        │        │        │「樂神電子│                  │        │                            │
│    │        │        │        │遊戲場外某│                  │        │                            │
│    │        │        │        │處        │                  │        │                            │
├──┼────┼────┼────┼─────┼─────────┼────┼──────────────┤
│69  │乙○○  │第三級毒│98年3 月│苗栗縣頭│賴建仁以使用095585│1包（未 │乙○○販賣第三級毒品，處有期│
│    │        │品愷他命│11日晚上│份鎮「嘉年│2740號電話與乙○○│達純質淨│徒刑肆年。扣案如附表三、│
│    ├────┤        │21時10分│華KTV」外 │使用之0000000000號│重20公克│附表四所示之物均沒收，未扣│
│    │賴建仁  │        │        │或苗栗縣│電話聯絡，交易購買│）      │案之販賣第三級毒品所得新臺幣│
│    │        │        │        │竹南鎮龍山│。                ├────┤伍佰元沒收，如全部或一部不能│
│    │        │        │        │路3段146號│                  │5百元   │沒收時，以其財產抵償之。    │
│    │        │        │        │「樂神電子│                  │        │                            │
│    │        │        │        │遊戲場外某│                  │        │                            │
│    │        │        │        │處        │                  │        │                            │
├──┼────┼────┼────┼─────┼─────────┼────┼──────────────┤
│70  │乙○○  │第三級毒│98年3月1│苗栗縣竹南│蔡志杰以使用091788│愷他命1 │乙○○販賣第二級毒品，處有期│
│    │        │品愷他命│日      │鎮○○街90│2300號電話與乙○○│包（未達│徒刑柒年陸月。扣案如附表三│
│    ├────┤、第二級│        │號「芝柏山│使用之0000000000號│純質淨重│、附表四所示之物均沒收，│
│    │蔡志杰  │毒品搖頭│        │汽車旅館」│電話聯絡，同時1次 │20公克）│未扣案之販賣第二級毒品所得新│
│    │        │丸      │        │附近      │購買愷他命及搖頭丸│        │臺幣柒佰元、販賣第三級毒品所│
│    │        │        │        │          │。                │2千元   │得新臺幣貳仟元均沒收，如全部│
│    │        │        │        │          │                  │        │或一部不能沒收時，以其財產抵│
│    │        │        │        │          │                  ├────┤償之。                      │
│    │        │        │        │          │                  │搖頭丸1 │                            │
│    │        │        │        │          │                  │顆7百元 │                            │
├──┼────┼────┼────┼─────┼─────────┼────┼──────────────┤
│71  │乙○○  │第三級毒│98年3月3│苗栗縣竹南│陳韋竹以使用095554│1包（未 │乙○○販賣第三級毒品，處有期│
│    │        │品愷他命│日晚上19│鎮市一│7778號電話與乙○○│達純質淨│徒刑肆年。扣案如附表三、│
│    ├────┤        │時許    │段130號「 │使用之0000000000號│重20公克│附表四所示之物均沒收，未扣│
│    │陳韋竹  │        │        │樂亞網咖會│電話聯絡，交易購買│）      │案之販賣第三級毒品所得新臺幣│
│    │        │        │        │館」前    │。                ├────┤伍佰元沒收，如全部或一部不能│
│    │        │        │        │          │                  │5百元   │沒收時，以其財產抵償之。    │
├──┼────┼────┼────┼─────┼─────────┼────┼──────────────┤
│72  │乙○○  │第三級毒│98年3月1│苗栗縣竹南│蔡星豪以使用093349│1包（未 │乙○○販賣第三級毒品，處有期│
│    │        │品愷他命│日9時許 │鎮崎頂里20│4373號電話與乙○○│達純質淨│徒刑肆年。扣案如附表三、│
│    ├────┤        │        │鄰和仁街71│使用之0000000000號│重20公克│附表四所示之物均沒收，未扣│
│    │蔡星豪  │        │        │巷33號（連│電話聯絡，交易購買│）      │案之販賣第三級毒品所得新臺幣│
│    │        │        │        │哲維住處）│。                ├────┤肆佰元沒收，如全部或一部不能│
│    │        │        │        │          │                  │4百元   │沒收時，以其財產抵償之。    │
├──┼────┼────┼────┼─────┼─────────┼────┼──────────────┤
│73  │乙○○  │第三級毒│98年3月7│苗栗縣竹南│王俊勛以使用098986│1包（未 │乙○○販賣第三級毒品，未遂，│
│    │        │品愷他命│日5時18 │鎮○○路3 │8830號電話與乙○○│達純質淨│處有期徒刑貳年。扣案如附表四│
│    ├────┤        │分許    │段146號「 │使用之0000000000號│重20公克│所示之物沒收。            │
│    │王俊勛  │        │        │樂神電子遊│電話聯絡要購買，已│）      │                            │
│    │        │        │        │藝場」    │達買賣意思之合致，├────┤                            │
│    │        │        │        │          │但事後交易未成，而│5百元   │                            │
│    │        │        │        │          │販賣毒品未遂。    │（未遂）│                            │
│    │        │        │        │          │                  │（未得款│                            │
│    │        │        │        │          │                  │）      │                            │
├──┼────┼────┼────┼─────┼─────────┼────┼──────────────┤
│74  │乙○○  │第三級毒│98年3月7│苗栗縣竹南│李世彬以使用098955│2包     │乙○○販賣第三級毒品，處有期│
│    │        │品愷他命│日14時26│工業區啤酒│4548號電話與乙○○├────┤徒刑肆年。扣案如附表三、│
│    ├────┤        │分許    │廠附近    │使用之0000000000號│8百至1千│附表四所示之物均沒收。    │
│    │李世彬  │        │        │          │電話聯絡，交易購買│元左右  │                            │
│    │        │        │        │          │2包價值8百元至1千 │（賒欠未│                            │
│    │        │        │        │          │元之愷他命，惟因李│付款）  │                            │
│    │        │        │        │          │世彬無錢而賒欠該款│        │                            │
│    │        │        │        │          │項。              │        │                            │
├──┼────┼────┼────┼─────┼─────────┼────┼──────────────┤
│75  │乙○○  │第三級毒│98年3月 │苗栗縣頭份│張景冠以使用095573│1包（未 │乙○○販賣第三級毒品，處有期│
│    │        │品愷他命│10日16、│鎮某處檳榔│0515號電話與乙○○│達純質淨│徒刑肆年。扣案如附表三、│
│    ├────┤        │17時許  │攤        │使用之0000000000號│重20公克│附表四所示之物均沒收，未扣│
│    │張景冠  │        │        │          │電話聯絡，交易購買│）      │案之販賣第三級毒品所得新臺幣│
│    │        │        │        │          │。                ├────┤貳仟元沒收，如全部或一部不能│
│    │        │        │        │          │                  │2千元   │沒收時，以其財產抵償之。    │
├──┼────┼────┼────┼─────┼─────────┼────┼──────────────┤
│76  │乙○○  │第三級毒│98年3月 │苗栗縣竹南│陳永茂以使用098674│1包（未 │乙○○販賣第三級毒品，處有期│
│    │        │品愷他命│12日早上│鎮○○路三│0959號電話與乙○○│達純質淨│徒刑肆年。扣案如附表三、│
│    ├────┤        │6時許   │段146號「 │使用之0000000000號│重20公克│附表四所示之物均沒收，未扣│
│    │陳永茂  │        │        │樂神電子遊│電話聯絡，交易購買│）      │案之販賣第三級毒品所得新臺幣│
│    │        │        │        │藝場」    │。                ├────┤參佰元沒收，如全部或一部不能│
│    │        │        │        │          │                  │3百元   │沒收時，以其財產抵償之。    │
└──┴────┴────┴────┴─────┴─────────┴────┴──────────────┘
附表二：
    愷他命4包（
    總毛重385.31公克【包裝塑膠袋總重約5.24公克】，
    驗前總純質淨重約368.66公克，純度約97％，取樣
    0.14公克鑑定用罄，
    驗餘總淨重約379.93公克【385.31-5.24-0.14=379.93】，
    驗餘總純質淨重約368.53公克【379.93x97%=368.53】）
附表三：
電子磅秤1 個
0 號夾鍊袋64個
1 號夾鍊袋106 個
2 號夾鍊袋207 個
4 號夾鍊袋29個
刮杓3 支
附表四：
三星牌行動電話1支（含0000000000號SIM卡）
三星牌行動電話1支（不含0000000000號SIM卡）


司法院資訊處製作；財團法人民間司法改革基金會備份。
